【裁判字號】    91,訴,3617
【裁判日期】    970229
【裁判案由】    強盜等
【裁判全文】
臺灣高雄地方法院刑事判決              91年度訴字第3617號
公  訴  人  臺灣高雄地方法院檢察署檢察官
被      告  亥○○
            Ｏ○○
                    （現另案在臺灣台南監獄執行中）
            Ｔ○○
                    （現另案
            ｂ○○
                    （現在臺灣屏東監獄執行中）
            ｇ○○
上五人共同
指定辯護人  本院公設辯護人Ｐ○○、李詩楷
上列被告等因強盜等案件，經檢察官提起公訴（91年度偵字第19
804 、20100 、24189 、24550 、25196 號），及移送併案審理
（91年度少連偵字第187 號、92年度偵字第7546號、93年度偵字
第4076、16954 號），本院判決如下：
    主  文
亥○○共同犯強盜罪，處有期徒刑伍年陸月。又共同連續犯搶奪
罪，處有期徒刑壹年陸月，減為有期徒刑玖月。應執行有期徒刑
陸年貳月。
Ｏ○○共同連續犯攜帶兇器強盜罪，累犯，處有期徒刑拾貳年。
扣案附表五編號2 （1） 、2 （2） 、4 所示物品，均沒收。
Ｔ○○共同犯搶奪罪，處有期徒刑拾月，減為有期徒刑伍月，如
易科罰金，以銀元參佰元即新臺幣玖佰元折算壹日。
ｂ○○共同連續犯搶奪罪，處有期徒刑壹年，減為有期徒刑陸月
，如易科罰金，以銀元參佰元即新臺幣玖佰元折算壹日。扣案附
表五編號4 所示物品沒收。
ｇ○○無罪。
被告亥○○被訴竊盜罪部分免訴。
被告ｂ○○被訴連續加重強盜罪部分（即如附表三編號14、36所
示部分）無罪。
    事  實
一、Ｏ○○前於民國88年間，因搶奪案件，經本院以88年度少連
    訴字第13號判決判處有期徒刑1 年6 月確定，於89年7 月29
    日縮短刑期執行完畢，翌日釋放。
二、亥○○：
（一）意圖為自己不法之所有，並基於搶奪之概括犯意，於如附
      表一編號11至15所示時地，或單獨，或與附表一各該編號
      所示行為人共同基於搶奪之犯意聯絡（其中附表一編號13
      所示犯行部分，與Ｔ○○有犯意聯絡；附表一編號14至15
      所示犯行部分，與另案經判決確定之許錦茹有犯意聯絡）
      ，以如附表一各該編號所示方式，連續搶奪各該被害人所
      有財物得手（其中附表一編號14所示犯行部分，為未遂）
      。
（二）亥○○與被告Ｏ○○共同意圖為自己不法之所有，基於強
      盜之犯意聯絡，於如附表一編號9 所示時地，與Ｏ○○間
      以如附表所示方式，而為強盜行為分擔，強取戊○○所有
      如附表一編號9 所示財物，得手後離去。
三、Ｏ○○：
（一）意圖為自己不法之所有，並基於竊盜之概括犯意，於如附
      表一編號1 至3 以及附表二編號1 至5 所示時地，以如附
      表一編號1 至3 以及附表二編號1 至5 所示方式，連續竊
      取如附表一編號1 至3 以及附表二編號1 至5 所示被害人
      所有財物得手。其中竊取之車輛，並作為犯案之工具。
（二）意圖為自己不法之所有，並基於搶奪之概括犯意，於如附
      表一編號4 至5 所示時地（其中編號5 所示犯行部分，與
      ｂ○○共同基於搶奪之犯意聯絡），連續以如附表一編號
      4 至5 所示方式，搶奪如附表一編號4 至5 所示被害人所
      有財物得手。
（三）意圖為自己不法之所有，並基於強盜之概括犯意，於如附
      表一編號6 至10以及附表二編號6 至8 所示時地，或單獨
      ，或與或與附表一編號9 至10所示之行為人共同基於強盜
      之犯意聯絡【其中附表一編號9 所示犯行部分，與亥○○
      有犯意聯絡，如前述二（二）；附表一編號10所示犯行部
      分，與Ｔ○○間有犯意聯絡（Ｔ○○強盜部分未經起訴）
      】，以如附表一、二各該編號所示方式，連續強盜各該被
      害人所有財物得手。
四、Ｔ○○與亥○○【亥○○部分，同前述二（一）】共同意圖
    為自己不法之所有，基於搶奪之犯意聯絡，於附表一編號13
    所示時地，以如附表一編號13所示方式，搶奪如附表一編號
    13所示被害人所有物品得手。
五、ｂ○○意圖為自己不法之所有，並基於搶奪之概括犯意，於
    如附表一編號5 、16所示時地，以如附表一編號5 、16所示
    之方式【其中附表一編號5 所示犯行部分，與被告Ｏ○○共
    同基於搶奪之犯意聯絡，如前三（二）所述】，連續搶奪如
    附表一編號5 、16所示被害人所有財物得手。
六、案經高雄巿政府警察局移送及高雄市政府警察局楠梓分局、
    左營分局、高雄縣警察局岡山分局報告臺灣高雄地方法院檢
    察署檢察官偵查起訴；暨高雄巿政府警察局移送及高雄市政
    府警察局仁武分局、高雄縣警察局岡山分局報告臺灣高雄地
    方法院檢察署檢察官移送併案。
    理  由
壹、證據能力部分：本判決後述所引用之證據資料，除被告亥○
    ○、Ｏ○○、Ｔ○○、ｂ○○、ｇ○○及其辯護人對於證據
    能力有爭執部分，另以括號附註說明外，其中傳聞證據部分
    ，縱無刑事訴訟法第159 條之1 至第159 條之4 或其他規定
    之傳聞證據例外情形，亦因檢察官、辯護人及被告或同意可
    作為證據使用，或未聲明異議，依刑事訴訟法第159 條之5
    第1 項、第2 項之規定，本院審酌該證據作成之情況，認為
    適當，應得為證據。
貳、實體部分；
一、如附表一所示犯罪事實，除部分過程有下述爭執外，均分別
    業據被告Ｏ○○、亥○○、ｂ○○、Ｔ○○於本院審理中坦
    白承認（參本院卷五第85至86頁）；核與證人即如附表一所
    示被害人分別於警詢、偵查及本院審理時證述情節相符。此
    外，並有如附表一各該編號「相關證據及出處」欄所示證據
    在卷可參（證人證詞及證據出處，分別詳附表一各該編號「
    相關證據及出處」欄所示）。是被告Ｏ○○、亥○○、ｂ○
    ○、Ｔ○○此部分之犯行，堪以認定。
（一）附表一編號9 所示犯行：
   1、 其中關於附表一編號9 所示之強盜過程，被告亥○○供
       稱：伊係由被告Ｏ○○搭載犯案，下車之際，並未持刀
       ，伊以雙手行搶後，隨即由被告Ｏ○○搭載離去等語（
       參本院卷五第86頁第1 行、第154 頁倒數第14至15行）
       ；且被告Ｏ○○亦供陳：當日由伊駕車尾隨被害人，如
       確有持兇器，即可直接壓制被害人，毋庸自援中港跟蹤
       至蚵仔寮等語（參本院卷五第154 頁倒數9 至11行）。
       然本件證人即如附表一編號9 犯行之被害人戊○○於本
       院審理中證述：於91年8 月29日凌晨1 時20分許，騎乘
       機車下班途中，自楠梓區行經援中港，再至蚵仔寮，沿
       濱海公路，因見有汽車尾隨在後，察覺有異，便加速向
       前方便利商店騎去，但未到便利商店前之途中，即遭該
       汽車擋住去路，其中1 人下車，手持1 以黑布包裹之長
       型物品，放在伊肩膀上靠近脖子之處，同時動手強拉伊
       揹在左肩上之皮包，當時伊有與歹徒拉扯，歹徒便以該
       長型物品碰觸伊脖子，伊隨即放手，一下子皮包便遭搶
       走，案發時間因屬凌晨，該處光線暗暗的，下車歹徒所
       持長型物品伊感覺像刀子，但未見及裡面究係何物，目
       前已無法確認長度若干，當時該物碰到伊脖子之部分，
       係以布包住之部分，未特別觀看該物其他部分是否均以
       布包裹，伊當時因受到驚嚇，亦未特別去感覺是否如金
       屬碰觸時之冰涼感，只感覺到係硬物等語綦詳（參本院
       卷五第148 頁倒數第1 行至第149 頁倒數第13行、第150
       至154 頁）。其中關於下車行搶歹徒，確實持有以布包
       裹之不明物體接近、抵住肩頸部位之證詞，其於警詢、
       偵查及本院訊問程序、審判程序中，證述情節均屬一致
       （見警卷二第7 至8 行、偵卷八第12頁倒數第1 至2行
       、本院卷二第41頁第3 至4 行）。又若非被害人戊○○
       遭受持不明物體碰觸脖子，當會繼續與被告亥○○拉扯
       財物，何以突然停止拉扯動作，顯見證人戊○○上開證
       詞，尚非無據，則被告亥○○、Ｏ○○上開供詞，已難
       採信。又本件犯行推由被告亥○○下車強取財物之際，
       所持以布包裹之不明物體，並未扣案；且證人戊○○對
       於該布所包裹之內容物究竟為何，亦無所悉，以致無從
       辨識被告亥○○所持物品，客觀上是否具有危險性，足
       以危害人之身體、生命安全。依罪疑惟輕之原則，自難
       遽予認定該物品必屬兇器。
    2、按強盜罪之構成，以其所實施之強暴、脅迫，已達於至
       使人不能抗拒之程度為必要，倘其取物手段雖屬不法，
       而尚未使人至於不能抗拒者，縱觸犯他種罪名，尚難以
       強盜論擬。又搶奪罪以乘人不及抗拒，公然掠取其財產
       為成立要件，雖掠奪之際或不免於暴行，然與強盜罪之
       暴行，必須至使人不能抗拒之情形，迥然有別。另所謂
       強暴，係指直接或間接對於人之身體施以暴力，壓制被
       害人之抗拒，或使被害人處於不能抗拒之狀態而言；而
       強盜罪之所謂「不能抗拒」，係指行為人所為之強暴、
       脅迫等不法行為，就當時之具體事實，予以客觀之判斷
       ，足使被害人身體上或精神上達於不能或顯難抗拒之程
       度而言（最高法院94年度台上字第2401號、第300 4 號
       判決意旨參照）。再者，是否「不能抗拒」，除應考量
       行為人所實施之不法手段是否足以抑制通常人之抗拒，
       使之喪失自由意思外，並應就被害人之年齡、性別、性
       格、體能及當時所處環境等因素，加以客觀之考察，以
       為判別標準（最高法院88年度台上字第2132號判決要旨
       參照）。就證人戊○○上開證詞，可知本件犯行既係由
       被告亥○○持以布包裹，長型外觀之物品下車犯案，戊
       ○○原有意維護皮包免遭被告亥○○強取得手，而與之
       發生拉扯，嗣因被告亥○○以所持不明物品碰觸戊○○
       脖子後，戊○○始鬆手，任由被告亥○○取走財物，顯
       然戊○○在見及被告亥○○所持物品外觀狀似刀子，認
       為該物品即為刀子之情形下，意思自由完全受到壓制，
       為保全生命，乃至於不敢更行抵抗，寧任由被告亥○○
       取走財物，以保全性命至明。是就當時之客觀外在環境
       而言，被害人戊○○曾為防護所有皮包遭搶，與被告亥
       ○○發生拉扯，雖其所有財物遭強取之過程，時間非長
       ，然戊○○身體、精神上已因被告亥○○上開行為而受
       到壓制，且達到一般人不能抗拒之程度。因此，被告Ｏ
       ○○、亥○○此部分所為，應成立強盜罪甚明。至證人
       戊○○關於被告亥○○所持物品為刀子之證詞部分，乃
       證人戊○○個人推測之詞，本無證據能力檢察官引據論
       認被告Ｏ○○、亥○○係犯攜帶兇器加重強盜罪，容有
       未洽。
（二）附表一編號10所示犯行部分：
     1、被告Ｔ○○雖辯稱：與Ｏ○○共同強盜天○○、Ｌ○○
        之過程，由伊下車拿取財物，並未持刀等語（參本院卷
        五第56頁第14至15行、第229 頁倒數第3 行）。惟觀之
        起訴書被告Ｔ○○本案被訴部分，係與被告亥○○共犯
        如附表一編號13所示搶奪犯行，核與強盜罪之構成要件
        迥異，且被告Ｔ○○此部分強盜犯行，亦未經併案（92
        年度偵字第75 46 號僅就被告Ｏ○○強盜天○○、Ｌ○
        ○部分，併案本院審理），則被告Ｔ○○共同強盜天○
        ○、Ｌ○○犯行部分，應由檢察官另行偵查至明，合先
        敘明。
     2、被告Ｏ○○駕駛贓車搭載被告Ｔ○○，由Ｔ○○持刀下
        車強取財物之過程，業據被告Ｏ○○於警詢中及本院中
        坦承：於91年8 月30日中午時分，駕駛車牌號碼UH-806
        5 號贓車，行經高雄縣大社觀音山路段（仁武鄉○○路
        公館3 巷50之1 號）前，發現2 名女子共同騎乘1 部機
        車，認有機可趁，由伊假借問路方式攔下機車，第1 次
        未成功，伊將車子駛向前，強行攔下後，由被告Ｔ○○
        持小型武士刀1 把，下車劫取財物，該2 名女子見狀，
        隨即將機車放置原地逃跑。伊與Ｔ○○搶得放置機車腳
        踏板上之皮包（內含現金及行動電話等物）等語明確（
        見警卷十二第1 頁背面第1 至7 至10行、本院卷一第
        150 頁倒數第1 至2 行）核與證人天○○於本院審理中
        證陳：於91年8 月30日下午1 時30分，伊騎乘機車搭載
        Ｌ○○，行走山路，有1 輛汽車自伊左邊經過，副駕駛
        座者開啟車窗，詢問如何前往台南，伊回答駕駛下山再
        另行詢問，該車又尾隨詢問加油站地點，嗣該車持續尾
        隨，再問加油站方向，當時伊很害怕，故未繼續前行，
        欲待該汽車離開後，再行離開，詎該車逕將車身斜停在
        伊機車前方，擋住去路，該問路者開啟車門下車，未完
        全開啟車門步出車外時，伊已見及刀子伸出車外，伊愣
        住一下後，即逃離現場，Ｌ○○已逃跑在先。之後該名
        歹徒搜刮Ｌ○○放置在機車上之包包（內含行動電話、
        現金及證件），及伊所有現金2,000 元，當時伊僅記得
        問路之歹徒。歹徒持刀過來時，伊與Ｌ○○先跑離現場
        。嗣因歹徒駕駛汽車離開時，適有1 部計程車經過，伊
        與Ｌ○○即揮手攔下計程車，請計程車直接送伊等至警
        察局。之後警方透過Ｌ○○所有上開遭取走之行動電話
        訊號，發現該行動電話交由被告Ｔ○○之兄長使用。當
        時另有同學告知見及犯案車輛之車牌號碼，伊亦曾提供
        該車牌號碼予警方，警方查知該犯案車輛為贓車。案發
        當時現場光線良好。歹徒至少有2 人，即負責駕駛車輛
        及佯裝問路之人，該車內有無其他人，伊不確認。警詢
        時，曾指認被告Ｔ○○之生活照，伊與Ｌ○○均覺得甚
        為相像，無印象警方有無提供ｂ○○之相片供指認，應
        以最後1 次製作筆錄指認被告Ｔ○○之該次指認為準，
        當時問路者配戴鴨舌帽，蓄短髮，未見及確實長度，吃
        檳榔，牙齒黑，未見及駕駛車輛之歹徒容貌等語相符（
        參本院卷四第372 至375 頁）。
     3、又證人天○○、Ｌ○○均於警詢中一致證述：下車行搶
        歹徒所持刀子係1 把長刀，狀似武士刀等語明確；核與
        被告Ｏ○○上開供陳：被告Ｔ○○係持小型武士刀下車
        等語相符。雖上開刀子並未扣案，致無從鑑定確認是否
        確為武士刀，雖依罪疑惟輕之原則，不能認定被告Ｔ○
        ○、Ｏ○○此部分是否另涉有違反槍砲彈藥刀械管制條
        例犯行。惟刑法上所稱之「兇器」，係指具有危險性，
        可資行兇，使人之身體安全發生危險之器具而言，是就
        一般市售刀子材質考量，衡情質地均為堅硬，持以揮舞
        、刺擊或防衛，均足以對人身造成傷害。況本件被告Ｔ
        ○○所持刀子，外觀上類似武士刀，此就被告Ｏ○○及
        證人天○○、Ｌ○○均逕稱該刀子為武士刀，即可佐證
        。則該刀子客觀上自屬兇器甚明。因被告Ｏ○○與證人
        天○○均一致供證本件被告Ｔ○○下車搜取財物之際，
        確實攜帶外觀如武士刀之刀子。參以被害人天○○、Ｌ
        ○○既係在被告Ｔ○○尚未完全下車之際，即已倉皇逃
        跑，益徵被告Ｔ○○確實持刀，被害人天○○、Ｌ○○
        等人，始會在被告Ｔ○○尚未完全下車，因已然見及該
        刀，確知先前向其問路之人，目的實為持刀強取財物，
        方在被告Ｔ○○尚未與之交談前，即將機車及財物均放
        置原地，先逕自逃跑。是本件被告Ｏ○○、Ｔ○○基於
        共同犯意聯絡，推由被告Ｔ○○佯裝問路，再由被告Ｏ
        ○○先以攔阻機車行進方式，強使被害人停車，再由被
        告Ｔ○○持刀下車搜取被害人財物之事實，堪以認定。
        被告Ｏ○○、Ｔ○○利用2 名女子共同騎乘機車行走荒
        僻山路之機會，由被告Ｔ○○持刀下車取財，顯見被告
        Ｏ○○、Ｔ○○欲以該不法手段壓制被害人自由意志，
        而被害人天○○、Ｌ○○見此情況，均寧願逕置放所有
        財物於原地，可知被害人亦悉以之當時客觀情狀，駕車
        持刀之2 名歹徒倘對其2 名女子實施不法腕力，其2人
        確實不能或顯難抗拒，始會決定以保全性命為優先，乃
        不顧保全所有財物，以爭取時間逃離。是此部分被告Ｏ
        ○○、Ｔ○○共同攜帶兇器加重強盜犯行，堪予認定。
        惟被告Ｔ○○強盜天○○、Ｌ○○部分因非起訴範圍，
        亦非起訴效力所及，本院自不得併予審理裁判。
     4、另證人天○○雖於警詢中指認被告ｂ○○，惟本件強盜
        天○○、Ｌ○○之犯行，為被告Ｏ○○、Ｔ○○所犯，
        業據被告Ｏ○○、Ｔ○○分別坦白承認，詳如前述，證
        人天○○於本院審理中亦就前於警詢中指認ｂ○○之部
        分，更正如前，在證人天○○無法確認強盜歹徒人數，
        除駕駛汽車及下車搜取財物之2 人外，有無他人，以及
        其並未見及駕駛汽車者之容貌等情形下，自無從認定被
        告ｂ○○有參與本件被告Ｏ○○、Ｔ○○共同強盜犯行
        ，因此部分檢察官並未起訴，亦未經併案審理，故於茲
        僅附帶說明。
二、如附表二編號1 至5 所示犯行部分，訊據被告Ｏ○○固稱：
    上開竊盜案件，無法確定是否為伊所犯等語。然查：
（一）附表二編號1 、2 所示犯行部分（即起訴書附表編號5 、
      8 部分）：
     1、ｄ○○所有車牌號碼BY-1877 號福特廠牌（淺）藍色自
        用小客車1 部，於91年8 月28日晚上8 時許，在高雄縣
        大社鄉○○路30號前失竊，嗣ｄ○○於91年8 月29日上
        午8 時前往報案，經警於91年8 月30日晚上9 時20分許
        ，在高雄縣梓官鄉○○村○○路320 號前尋獲等事實，
        業據ｄ○○於警詢中證述明確（見警卷四第23頁）；並
        有車輛竊盜資料個別查詢報表在卷可參（見警卷四第22
        頁）。另未○○所有車牌號碼UH-8065 號福特廠牌紅色
        自用小客車1 部，於91年8 月30日凌晨2 時許，在高雄
        縣彌陀鄉○○○路與中正西路交岔路口處失竊，嗣未○
        ○於91年8 月30日上午4 時許前往報案，經警於91年8
        月31日上午7 時30分許，在高雄縣彌陀鄉○○村○○路
        成功巷3 號前尋獲等事實，業據未○○於警詢中證述明
        確（見警卷二第95頁）；並有車輛竊盜資料個別查詢報
        表在卷可參（見警卷二第96頁）。是上開自用小客車各
        失竊之事實，均堪認定。
     2、再者，被告Ｏ○○於本院審理中供證：用以犯案之車輛
        均係伊竊取之贓車，與亥○○共同犯強取戊○○財物時
        ，確定所駕駛係贓車等語（參本院卷五第98、281 頁）
        。而證人戊○○於警詢中證述：於91年8 月29日凌晨1
        時25分許，搶走伊皮包之歹徒係駕駛車牌號碼BY-1877
        號藍色自用小客車等語綦詳（（警卷二第39、57至58頁
        ）。另被告Ｏ○○、Ｔ○○共同強盜天○○、Ｌ○○之
        犯罪事實，業經本院認定如前。而證人天○○、Ｌ○○
        亦分別於警詢及本院審理中證述：於91年8 月30日下午
        1 時許，共乘機車行經高雄縣仁武鄉仁福村公館三巷50
        之1 號前，遭2 名歹徒以車牌號碼UH-8065 號汽車攔下
        ，由其中1 名持刀下車搜取財物，印象中該車為紅色，
        有學校同學記下車牌號碼，其提供予警察查詢，發現係
        贓車等語明確（參本院卷五第393 頁倒數第3 行以下、
        警卷十二第3 頁第6 行、第4 頁第7 行、第9 頁第6 行
        、第12頁第6 行）。足認被告Ｏ○○用以搭載被告亥○
        ○，共同強取戊○○財物之車牌號碼BY-1877 號自用小
        客車1 部；以及被告Ｏ○○用以搭載被告Ｔ○○，共同
        對天○○、Ｌ○○犯案所用之車牌號碼UH -8065號自用
        小客車1 部，應均係被告Ｏ○○竊取而得甚明。參以本
        件上開車牌號碼BY-1877 號自用小客車於91年8 月28日
        晚上8 時許失竊，隨即於翌日凌晨1 時25分許，遭用以
        犯案，並於隔日即91年8 月30日晚上9 時20分許，在被
        告Ｏ○○當時居所（高雄縣梓官鄉○○路319 巷24號）
        附近之高雄縣梓官鄉○○村○○路320 號前為警尋獲；
        以及上開車牌號碼UH-8065 號自用小客車，於91年8 月
        30 日 凌晨2 時許，在高雄縣彌陀鄉○○○路與中正西
        路交岔路口處失竊，隨即於同日下午1 時許，為被告Ｏ
        ○○供與被告Ｔ○○共同犯案所用，並於隔日上午7 時
        30分許，在高雄縣彌陀鄉○○村○○路成功巷3 號前，
        為警尋獲；顯見上開2 部贓車為人竊取後，隨即用以犯
        案，並於犯案後未幾，便遭任意棄置，此情形亦核與被
        告Ｏ○○於警詢中坦承：為免遭警方查緝，竊取車輛用
        以犯案或作代步工具後，隨即棄置，待要再犯案時，另
        竊取他車等語相符（見警卷二第11頁第2 至4 行）。是
        被告Ｏ○○於91年8 月28日晚上8 時許，在高雄縣大社
        鄉○○路30號前，竊取ｄ○○所有車牌號碼BY-1877 號
        福特廠牌自用小客車1 部；又於91年8 月30日凌晨2 時
        許，在高雄縣彌陀鄉○○○路與中正西路交岔路口處，
        竊取未○○所有車牌號碼UH-8065 號自用小客車1 部之
        事實，應堪認定。
（二）附表二編號3 、4 所示犯行部分（即起訴書附表編號11、
      12所示犯行部分）：
     1、Ｄ○○所有車牌號碼VG-4246 號福特廠牌紅色自用小客
        車，於91年8 月31日上午9 時許，在高雄縣岡山鎮○○
        街162 號前失竊，Ｄ○○旋於91年9 月1 日下午4 時許
        ，前往高雄縣政府警察局岡山分局前峰派出所報案；宇
        ○○所有車牌號碼KD-2536 號福特廠牌灰色自用小客車
        ，於91年9 月2 日下午5 時許，在高雄縣岡山鎮○○路
        空軍機校側門失竊，宇○○遂於91年9 月2 日下午6 時
        許，前往高雄縣政府警察局岡山分局前峰派出所報案等
        情，業據證人Ｄ○○、宇○○於警詢中證述明確（見警
        卷七第31、38頁）；並有高雄縣政府尋獲電腦輸入單、
        贓物認領保管單、車輛竊盜資料個別查詢報表在卷可佐
        （見警卷七第32至34、39至40、43頁）。是此部分之事
        實，應堪認定。
     2、再者，被告Ｏ○○前於92年8 月6 日、92年10月1 日本
        院審理中，先後2 次坦白承認有上開犯行（參本院卷一
        第262 頁第1 行、本院卷二第164 頁倒數第2 行、第19
        2 頁第5 行），雖其嗣後翻異前供，改稱：不確認有無
        犯案等語。然本件上開2 部失竊汽車係被告Ｏ○○先後
        於91年9 月1 日晚上10時30分許、同日晚上11時許，帶
        同高雄縣政府警察局岡山分局警員前往高雄縣橋頭相仕
        隆路某處老人亭、高雄縣岡山鎮文化中心旁某處，分別
        尋獲。且在上開車牌號碼VG-4 246號自用小客車內，扣
        得被告Ｏ○○所有白色鴨舌帽1 頂及鋸子1 支等物之事
        實，亦有卷附扣押筆錄、扣押物品目錄表可證（見警卷
        七第35至37、42、45頁）。倘非被告Ｏ○○加以竊取後
        ，又任意放置，自無法知悉贓車所在位置，並帶同警員
        前往尋獲，堪認被告Ｏ○○前於本院審理中之自白，應
        可採信。其嗣後翻異前詞，為不可採。是被告Ｏ○○此
        部分竊盜犯行，事證明確，應予論科。
（三）起訴書附表編號13（即附表二編號5所示資料）部分：
     1、ｈ○○所有車牌號碼XU-6667 號福特廠牌綠色自用小客
        車，於91年8 月22日晚上9 時許，在高雄縣橋頭鄉○○
        村○○街14號前失竊，ｈ○○並於91年8 月22日晚上10
        時許，向高雄縣政府警察局岡山分局橋頭分駐所報案，
        經警於91年8 月31日凌晨0 時10分許，在高雄縣彌陀鄉
        ○○村○○巷○○道路尋獲之事實，業證據人ｈ○○於
        警詢及本院審理中證述明確（見警卷二第107 至108 頁
        、本院卷一第258 頁）；並有車輛竊盜資料個別查詢報
        表在卷可佐（見警卷二第109 頁）。是此部分之事實，
        應堪認定。
     2、再者，被告Ｏ○○前於92年8 月6 日、92年10月1 日本
        院審理中，先後2 次坦白承認有上開犯行（參本院卷一
        第262 頁第1 行、本院卷二第164 頁倒數第2 行、第19
        2 頁第5 行）；而高雄縣警察局岡山分局彌陀分駐所員
        警尋獲上開汽車後，經高雄縣政府警察局刑警斷鑑識組
        前往支援採證，在該車車內後照鏡上、車內右前窗玻璃
        上，均各採獲指紋2 枚（共4 枚），經輸入電腦比對結
        果，其中1 枚與檔存被告Ｏ○○之左拇指指紋相符，有
        高雄縣政府警察局高警行鑑字第0910081894號函文及所
        附內政部警證述刑事警察局鑑驗書、高雄縣警察局刑警
        隊鑑識組現場勘查報告表在卷可證（見警卷二第124 至
        130 頁）。因ｈ○○所有該車平日交由其女王怡潓使用
        ，而王怡潓係居住在高雄縣橋頭鄉○○村○○街14號，
        且其與被告Ｏ○○並無關係等情，業據證人ｈ○○於警
        詢及本院審理時證述綦詳（出處同前，被告Ｏ○○亦於
        警詢中供承：與失竊車車主均不認識等語明確（見警卷
        二第10頁背第6 行）。則在ｈ○○、王怡潓住居所距離
        車輛尋獲地點，具有相當距離，且ｈ○○、王怡潓與被
        告Ｏ○○無何關係存在，素不相識，自不可能係將上開
        汽車交付被告Ｏ○○使用；或自行將車輛駕駛至尋獲地
        點棄置。況本件採獲被告Ｏ○○指紋之處，係在上開車
        輛車內，而非車身外緣，顯非因被告Ｏ○○單純經過該
        車，隨意碰觸車身所留下，本件應係被告Ｏ○○竊取該
        車後，因駕駛使用該車，故於車內存留指紋，亦得佐證
        被告上開於本院審理中之自白，核與事實相符。其嗣後
        翻異前詞，為不可採。是被告Ｏ○○此部分竊盜犯行，
        事證明確，應予論科。
三、如附表編號6 至8 所示犯行部分（即起訴書附表編號26至28
    所示犯行），訊據被告Ｏ○○固否認此部分強盜犯行。惟查
    ：
（一）附表二編號6 所示犯行部分（即起訴書附表編號26所示犯
      行部分）：被告Ｏ○○前於本院審理中坦承起訴書編號26
      所示犯行（參本院卷一第262 頁第1 行）；核與證人ｅ○
      ○○於警詢（被告Ｏ○○及辯護人對於被告Ｏ○○前於本
      院程序進行中所承認犯行部分之證據能力，包含證人ｅ○
      ○○證詞，均表示無意見，參本院卷二第188 頁第6 、12
      至13行，本院審酌證人ｅ○○○證詞作成之情況，認為適
      當，應得為證據）及本院審理中證述：於91年8 月19日下
      午5 時許，在高雄縣橋頭鄉○○○路段，1 名男子騎乘車
      牌號碼末3 碼為「935 」號之機車，佯裝向伊問路後，隨
      即持長約20公分之水果刀放在伊頸部，脅迫伊交付金錢，
      伊表示沒錢，該男子便以手強行拉扯取走伊配掛在脖子上
      之金項鍊1 條，因該男子正面向伊問路，且未配戴安全帽
      及口罩，故可立即認出該男子即被告Ｏ○○等語相符（參
      本院卷一第260 頁11至13行、警卷七第29至30頁）。因被
      告Ｏ○○該次於本院審理中之自白，係在證人ｅ○○○經
      傳喚到庭作證案發經過後，是被告Ｏ○○在回憶案發經過
      ，加以確認後所為之自白，應與事實相符。參以被告Ｏ○
      ○於警詢中供稱：於91年8 月19日下午5 時許，在橋頭鄉
      ○○○路段，持水果刀假裝問路，強搶1 女子配掛在脖子
      上之金項鍊1 條，係騎用1 台竊取之機車犯案等語明確（
      見警卷七第2 頁背面第1 至3 行）。而本件證人ｅ○○○
      證述歹徒犯案所騎乘機車之車牌號碼末3 碼為「935 」，
      適與被告Ｏ○○於同日於91年8 上午10時許，在高雄縣燕
      巢鄉○○巷○○道路旁，所竊取之車牌號碼OFS-935 號機
      車相符（即被告Ｏ○○所犯起訴書附表編號7 所示竊盜犯
      行，業經本院認定如前）。又被告Ｏ○○於證人ｅ○○○
      遭強盜金項鍊之同日，確有持項鍊至金明興銀樓典當，亦
      有金明興銀樓91年度金飾買入登記簿在卷可參（見警卷七
      第55頁）。凡此均得佐證被告Ｏ○○前開於法院審理中之
      自白，核與事實相符，其嗣後改口否認犯行，為不可採。
      被告Ｏ○○將所持長度約20公分之水果刀，放在被害人頸
      部之行為，客觀上足以使一般人均達到不能抗拒之程度，
      其以此不法腕力，壓制被害人自由意志，強取被害人財物
      所為成立強盜罪甚明。
（二）附表二編號7 所示犯行部分（即起訴書附表編號27所示犯
      行部分）：被告Ｏ○○前於本院審理中坦承起訴書編號27
      所示犯行（參本院卷一第262 頁第1 至2 行）；核與證人
      Ｕ○○於本院審理中證述：於91年9 月6 日上午10時25分
      許，伊騎乘機車行經高雄市○○區○○路與土庫路交岔路
      口處，歹徒駕駛灰色自用小客車假裝問路後，拿出尖刀抵
      住伊腰部，表示在跑路，強取其皮包（內有現金50 0元、
      身份證、駕照、行照、信用卡、健保卡等物，伊曾要求歹
      徒返還皮包內證件，但歹徒仍悉數取走。伊警詢時指認無
      誤等語相符（參本院卷一第261 頁12至14行、第262 頁第
      10行）。因本件證人Ｕ○○於警詢中指認相片前，已自行
      清楚描述歹徒特徵（見偵卷一第39頁背面第6 行），之後
      始進行指認，較無受到警方不當暗示或誘導之可能，而警
      方所提供之被告Ｏ○○相片為彩色，且清晰可辨（見偵卷
      一第42頁），於其後進行之本人指認，證人Ｕ○○則係自
      亥○○、ｇ○○及Ｏ○○等3 人之選擇式指認中，指認出
      被告Ｏ○○即為強盜其財物之歹徒。參以本件案發時間係
      在91年9 月6 日上午10時25分許，日間光照應屬充足，證
      人Ｕ○○因遭持刀強盜，未加以反抗，又曾向歹徒要求返
      還皮包內證件，依一般人感官能力及當時客觀環境，應可
      確實辨認歹徒樣貌，證人Ｕ○○又係在案發後翌日，前往
      警局指認相片，在案發後6 日，前往指認本人，是其指認
      當時之記憶，距離案發時間，均相隔甚短，不致模糊或遺
      忘，其證詞應可採信，亦得佐證被告Ｏ○○此部分自白與
      事實相符。又本件證人Ｕ○○證述被告Ｏ○○用以行搶之
      汽車，為福特廠牌灰色自用小客車，車牌號碼末4 碼為「
      2538」（見偵卷一第39頁背面第2 至4 行），與宇○○所
      有失竊之福特廠牌灰色自用小客車相同，該宇○○所有汽
      車車牌號碼為「KD-2536 」，末4 碼為「2536」，其中「
      253 」號碼及位置與證人Ｕ○○上開證述目擊歹徒駕駛車
      輛相符，末1 碼雖有不同，然屬因形狀相似，在一般快速
      目視情形下，容易產生誤認之號碼「6 」、「8 」。本院
      審酌在目光注視下，本無法將焦點同時均集中在各個數字
      下，是與實際車牌號碼所產生一般常見而可理解之些微差
      異，尚與常情無悖，自不能以此斷認其所證全不可採。又
      宇○○所有該車於91年9 月2 日失竊，於91年9 月9 日晚
      上11時許，在高雄縣岡山鎮○○○路文化中心旁尋獲，有
      贓物認領保管單、高雄縣警察局車輛尋獲電腦輸入單在卷
      可稽（見警卷二第69至70頁）。應可認該車失竊後，隨即
      用以犯本件強盜Ｕ○○案件。而該車既為被告Ｏ○○所竊
      取，業經本院認定如前，其失竊期間，隨即用以犯本件強
      盜Ｕ○○案件，益徵強盜Ｕ○○之人，應係被告Ｏ○○無
      誤。是被告Ｏ○○前與本院審理中之自白，應與事實相符
      ，其嗣後翻異前供，為不可採。被告Ｏ○○持尖刀抵住被
       害 人腰部，又向被害人表示正在跑路，客觀上足以使一
      般人均達到不能抗拒之程度，其以此不法腕力，壓制被害
      人自由意志，強取被害人財物，所為成立強盜罪甚明。
（三）附表二編號8 所示犯行部分（即起訴書附表編號28所示犯
      行部分）：被告Ｏ○○前於本院審理中坦承起訴書編號28
      所示犯行（參本院卷二第164 頁倒數第1 行）；核與證人
      ｃ○○於警詢中證述（被告Ｏ○○及辯護人對於被告Ｏ○
      ○前於本院準備程序進行中所承認犯行部分之證據能力，
      包含證人ｃ○○證詞，均表示無意見，參本院卷二第188
      頁第6 、12至13行，本院審酌證人ｃ○○證詞作成之情況
      ，認為適當，應得為證據）：伊於91年8 月18日下午3 時
      50分許，騎乘機車搭載姪女，行經高雄市楠梓區○○○路
      高雄大學大門前產業道路，1 名歹徒攔車佯裝問路，隨即
      自腰際取出長約20公分、有鏽跡之鋸齒狀刀械，持該非鐮
      刀即鐵鋸以之刀械抵住伊左腰際，表示搶劫，以左手強取
      伊配掛在脖子上之項鍊1 條（含穿掛在項鍊上之瑪瑙戒指
      2 個），並喝令伊交出金錢，伊無法抵抗，因而交付手中
      現金1000元，歹徒又表示不足，威脅交付身上財物，否則
      試試看，伊唯恐歹徒傷及小孩，再交付機車籃內之現金
      100 元，嗣伊趁開啟置物箱時，騎乘機車逃離，該名歹徒
      皮膚黑，瘦高，牙齒不整齊，額頭有疤痕，左眼下方有1
      顆痣，警方提供V8攝影機所拍攝3 位嫌疑人中（含Ｏ○○
      、亥○○及ｇ○○）供指認，其中第1 位即被告Ｏ○○為
      強盜伊財物之歹徒無誤，因當時被告Ｏ○○係先佯裝問路
      ，曾與伊面對面交談，故能記住臉孔及特徵等語相符（見
      警卷五第7 至9 頁）。此外，並有符合證人ｃ○○所描述
      刀械外觀之鋸子1 支扣案足資佐證（見警卷二第83頁扣押
      物品目錄表及第137 頁上方照片）。足認被告Ｏ○○前與
      本院審理中之自白，應與事實相符，此部分犯行應堪認定
      。參以本件證人ｃ○○於91年9 月12日第1 次警詢筆錄中
      （見警卷五第7 至8 頁），僅概略敘及遭強盜過程，並未
      提及案發當時曾經騎乘機車搭載姪女，係被告Ｏ○○自承
      其於本件案發時地，持刀強取婦人項鍊，該婦人當時係騎
      乘機車搭載1 名孩童後，警方始於91年9 月12日ｃ○○第
      2 次製作警詢筆錄時，向證人ｃ○○確認其於案發當時是
      否搭載孩童（見警卷五第9 頁第4 至5 行），方得知ｃ○
      ○案發當時係搭載其姪女（見警卷五第9 頁第4 至5 行）
      。如被告Ｏ○○係因警方要求配合，依所提供資料應答，
      就強盜ｃ○○部分，自無可能另行憑空杜撰ｃ○○尚有搭
      載孩童之情節，凡此，亦得佐證其於本院審理中之自白，
      應與事實相符。況本件案發時間係在91年8 月18日下午3
      時50分許，在高雄大學前產業道路上，適值夏季下午時分
      ，光線應屬充足，證人ｃ○○與被告Ｏ○○曾面對交談，
      又被告Ｏ○○要求交付財物時，證人ｃ○○亦因被告Ｏ○
      ○持刀，且唯恐孩童受到傷害，均未加反抗，此種情形下
      ，應足以認清歹徒樣貌，且被告Ｏ○○數度向證人ｃ○○
      表示財物尚有不足，要求交付更多財物，衡情其強盜過程
      ，應曾在現場停留一段時間，證人ｃ○○對於歹徒樣貌留
      下相當印象，與常情無違。是證人ｃ○○於警詢中已清楚
      陳述歹徒「皮膚黑，瘦高，牙齒不整齊，額頭有疤痕，左
      眼下方有1 顆痣」等特徵，並在其後進行選擇性指認時（
      共有Ｏ○○、亥○○、ｇ○○等人成列供指認，見警卷五
      第14頁上方照片），據以指認出被告Ｏ○○即為犯案之人
      （見警卷五第14頁下方照片及第15頁照片），足認證人ｃ
      ○○證詞及指認，應可採信。由是益徵被告Ｏ○○嗣後翻
      異前供，為不可採。被告Ｏ○○以長度約20公分之鋸械，
      抵住被害人左腰部，客觀上足以使一般人均達到不能抗拒
      之程度，其以此不法腕力，壓制被害人自由意志，強取被
      害人財物，所為成立強盜罪甚明。末依證人ｃ○○證詞，
      被告Ｏ○○並未對該孩童實施不法腕力，僅係被害人ｃ○
      ○在意志已完全受到壓制下，又揣測如不依被告Ｏ○○之
      指示，而交付財物，所搭載之孩童恐有危險之情形下，乃
      不得已任由被告Ｏ○○強取財物。是本件被告Ｏ○○強盜
      對象為ｃ○○，應不包含所搭載之孩童，自無有對少年犯
      罪之情形，附此敘明。
四、綜上所述，本件事證明確，被告亥○○、Ｏ○○、ｂ○○、
    Ｔ○○所犯如附表一、二所示犯行，均堪認定。
五、按行為後法律有變更者，適用行為時之法律。但行為後之法
    律有利於行為人者，適用最有利於行為人之法律，刑法第2
    條第1 項定有明文。查被告亥○○、Ｏ○○、ｂ○○、Ｔ○
    ○犯如事實欄一至四所示行為後，刑法相關規定業自95年7
    月1 日修正公布施行。職是，本件自應就被告亥○○、Ｏ○
    ○、ｂ○○、Ｔ○○行為前、後相關法律有修正者，依前揭
    規定加以比較適用。茲說明如下：
（一）刑法分則編各罪所定罰金之貨幣單位原為銀元，且依修正
      前刑法第33條第5 款規定，罰金刑為1 銀元以上，而有關
      罰金倍數之調整及銀元與新台幣之折算標準，則定有「罰
      金罰鍰提高標準條例」及「現行法規所定貨幣單位折算新
      台幣條例」，除罰金以1 銀元折算3 元新台幣外，並將72
      年6 月26日以前修正之刑法部分條文罰金數額提高2 至10
      倍，其後修正者則不再提高倍數；嗣修正後刑法第33條第
      5 款則將罰金刑提高為新台幣1 千元以上，並以百元計算
      之，且因刑法第33條第5 款所定罰金貨幣單位既已改為新
      台幣，刑法分則編各罪所定罰金之貨幣單位亦應配合修正
      為新台幣，且考量刑法修正施行後，不再適用「現行法規
      所定貨幣單位折算新台幣條例」，為使刑法分則編各罪所
      定罰金之最高數額與刑法修正前趨於一致，爰增訂刑法施
      行法第1 條之1 規定，將刑法分則編各罪所定罰金之貨幣
      單位均改為新台幣，並將72年6 月26日以前修正之刑法部
      分條文罰金數額提高為30倍，其後修正者則提高為3 倍。
      是以刑法分則編各罪所定罰金刑之最高數額，於上開規定
      修正後仍屬一致，並無不同；但其罰金刑之最低數額，修
      正前1 銀元以上之規定，經配合廢止前罰金罰鍰提高標準
      條例第2 條（現已刪除）規定，就其原定數額提高為10倍
      ，再經折算，即為新台幣30元，修正後已提高為新台幣1
      千元以上，是修正後之規定對於被告Ｏ○○竊盜犯行部分
      ，並非有利。
（二）本件被告亥○○、Ｏ○○、ｂ○○行為後，刑法第56條關
      於連續犯之規定業於94年2 月2 日修正公佈刪除，並於95
      年7 月1 日施行，則被告等之犯行，因行為後新法業已刪
      除連續犯之規定，此刪除雖非犯罪構成要件之變更，但顯
      已影響行為人刑罰之法律效果，自屬法律變更。查本件被
      告亥○○、Ｏ○○、ｂ○○，或分別、或共同於95年7 月
      1 日前，犯數構成要件相同之犯行，主觀上顯係基於同一
      犯意，客觀上逐次實施數次行為而具連續性，進而侵害同
      性質之法益，惟因其各次行為依一般社會健全觀念，在時
      間差距上，可以分開，在刑法評價上，各具獨立性，每次
      行為皆可獨立成罪，是依修正前刑法第56條之規定，本得
      適用連續犯規定而論以一罪，並得加重其刑至2 分之1，
      惟因修正後刑法刪除前開連續犯規定，以致被告前揭數構
      成要件行為，須依法分別論以數罪而併罰之，則見修正後
      刑法刪除第56條之規定，並非較有利於被告亥○○、Ｏ○
      ○、ｂ○○。
（三）再就被告Ｏ○○行為後，修正後之刑法刪除第55條關於牽
      連犯之規定，被告Ｏ○○於95年7 月1 日前，所犯下述具
      有方法、目的之牽連關係之各罪間，依修正前即行為時之
      規定，應從一重之罪處斷；依修正後之刑法既已刪除牽連
      犯之規定，則所犯各罪應依數罪併罰之規定分論併罰，可
      見修正後之規定並非較有利於被告Ｏ○○。
（四）按被告犯罪後法律有變更，而比較行為時及裁判時之法律
      時，應就與罪刑有關之共犯、未遂犯、結合犯以及累犯加
      重、自首減輕、暨其他法定加減原因與加減例等一切情形
      ，比較其全部之結果，而為整體之適用，不能割裂而分別
      適用新舊法有利之條文（最高法院95年度台上字第3735號
      判決意旨參照）。至裁判上一罪，其一部分既因案被司法
      警察發覺查獲，依最高法院73年度第2 次刑庭會議決議意
      旨，並不符合刑法第62條自首之規定，其於自首後之犯罪
      行為，已非前開自首效力所及，不應認有自首之效力，則
      被告於刑法修正前所犯具有裁判上一罪之各罪間，如適用
      新修正刑法，分論併罰，則或有自首規定之適用，然本件
      綜其全部罪刑，依前述各規定合併比較之結果，關於牽連
      犯、連續犯等規定，於被告亥○○、Ｏ○○論罪科刑所生
      影響較大於自首規定之適用，爰認修正後刑法之相關規定
      對於被告亥○○、Ｏ○○非有利。
（五）刑法第28條關於共犯之規定，修正施行前係規定「2 人以
      上共同實施犯罪之行為者，皆為正犯」，修正施行後則規
      定「2 人以上共同實行犯罪之行為者，皆為正犯」，修法
      後將完全未參與犯罪行為之實行之陰謀共同正犯及預備共
      同正犯刪除，修正後刑法之規定，較為有利。
（六）又修正前刑法第47條原規定：「受有期徒刑之執行完畢，
      或受無期徒刑或有期徒刑一部之執行而赦免後，5 年以內
      再犯有期徒刑以上之罪者，為累犯，加重本刑至2 分之1
      」，嗣修正為：「受徒刑之執行完畢，或一部之執行而赦
      免後，5 年以內故意再犯有期徒刑以上之罪者，為累犯，
      加重本刑至2 分之1 」，將累犯成立之要件限於5 年內「
      故意」再犯有期徒刑以上之罪者，始有加重其刑規定之適
      用。修正後之規定限縮累犯適用範圍，應以修正後之規定
      較為有利。
（七）從而，綜合上述全部罪刑之結果而為比較，因本件被告亥
      ○○、Ｏ○○、Ｔ○○、ｂ○○，對於附表一、二所示犯
      行，分別均有犯意聯絡及行為分擔，不論依修正前後之規
      定，均構成共同正犯，對被告亥○○、Ｏ○○、Ｔ○○、
      ｂ○○而言，是共同正犯規定之修正，對其影響程度不若
      連續犯、牽連犯及罰金刑等規定之修正，且被告Ｏ○○不
      論修正前後之規定，均構成累犯，則就此部分刑法雖有修
      正，但對其影響亦屬輕微。是適用修正前刑法顯然有利於
      被告亥○○、Ｏ○○、Ｔ○○、ｂ○○，本件應一體適用
      修正前刑法之規定。
六、論罪科刑部分：
（一）核被告亥○○所為：
     1、如附表一編號11至13、15所示犯行部分，係犯刑法第32
        5 條第1 項搶奪既遂罪。
     2、如附表一編號14所示犯行部分，係犯刑法第325 條第3
        項、第1 項搶奪未遂罪。
     3、如附表一編號9 所示犯行部分，係犯刑法第328 條第1
        項強盜罪。
（二）核被告Ｏ○○所為：
     1、如附表一編號1 至3 及附表二編號1 至5 所示犯行部分
        ，係犯刑法第320 條第1 項竊盜罪。
     2、如附表一編號4 至5 所示犯行部分，係犯刑法第325 條
        第1 項搶奪罪。
     3、如附表一編號9 所示犯行部分，係犯刑法第328 條第1
        項強盜罪。
     4、被告Ｏ○○先後分別或自行，或由共犯攜帶客觀上足資
        認定為兇器使用之水果刀、鋸子、不詳型式刀子、外觀
        似武士刀之刀子等物，刀子至使他人不能抗拒，而強取
        被害人財物。是其如附表一編號6 至8 、10及附表二6
        至8 所示犯行部分，核係犯刑法第330 條第1 項攜帶兇
        器加重強盜罪。
（三）另被告Ｔ○○如附表一編號13所為，及ｂ○○如附表一編
      號5 、16所為，均係犯刑法第325 條第1 項搶奪罪。
（四）檢察官認被告Ｏ○○、亥○○如附表一編號9 部分，係犯
      刑法第330 條第1 項攜帶兇器加重強盜罪，容有誤會，理
      由詳前一（一）所述，惟起訴基本事實同一，起訴法條應
      予變更。被告Ｏ○○、ｂ○○就附表一編號5 所示犯行；
      被告亥○○、Ｏ○○就附表一編號9 所示犯行；被告Ｏ○
      ○與Ｔ○○，就如附表一編號10所示犯行；被告亥○○、
      Ｔ○○就如附表一編號13所示犯行；被告亥○○與另案被
      告許錦茹，就如附表一編號14至15所示犯行，各有犯意聯
      絡及行為分擔，均為共同正犯。被告Ｏ○○一行為強盜天
      ○○、Ｌ○○，為想像競合犯，應從一重處斷。被告亥○
      ○前開數次搶奪既遂、未遂犯行；被告Ｏ○○前開數次竊
      盜犯行、數次搶奪犯行、數次強盜及加重強盜犯行；被告
      ｂ○○前開2 次搶奪犯行，均時間緊接、方法相同，所犯
      又均屬構成要件相同之罪名，顯各基於概括犯意反覆為之
      ，應各依廢止前刑法連續犯規定，分別均論以一情節較重
      之罪（被告亥○○搶奪部分，因如附表一編號15所示搶奪
      犯行，尚有共犯許錦如，且搶奪金牌價值約1 萬元，且犯
      行已達既遂，是應以如附表一編號15所示搶奪犯行，情節
      較重；被告Ｏ○○竊盜部分，因如附表二編號5 所示竊盜
      犯行，係竊取汽車，價值高於如附表一所示竊盜犯行所竊
      取之機車，而附表二編號5 係在被告Ｏ○○於犯附表編號
      1 至4 、6 所示竊盜犯行後，又更犯之，應以如附表二編
      號5 所示竊盜犯行，情節較重；被告Ｏ○○搶奪部分，因
      如附表一編號5 所示搶奪犯行，尚有共犯ｂ○○，且搶奪
      物品價值高於如附表一編號4 所示物品，是應以如附表一
      編號5 所示搶奪犯行，情節較重；被告Ｏ○○強盜及加重
      強盜部分，因如附表一編號10所示加重強盜犯行，尚有共
      犯Ｔ○○，且攜帶兇器犯之，被害人有2 名，是應以如附
      表一編號10所示加重強盜犯行，情節較重；被告ｂ○○搶
      奪部分，因如附表一編號5 所示搶奪犯行，尚有共犯Ｏ○
      ○，且搶奪所得財物價值高於其如附表一編號16之單獨搶
      奪犯行，是應以如附表一編號5 所示搶奪犯行，為情節較
      重者），並依法加重其刑。又據被告Ｏ○○供承：為免遭
      警方查緝，竊取車輛用以犯案或作代步工具後，隨即棄置
      ，待要再犯案時，另竊取他車，犯強盜、搶奪案件時，均
      以竊取之車輛作交通工具等語（見警卷二第9 頁背面第6
      行、第11頁第2 至4 行、本院卷五第28 1頁倒數第7 至9
      行）。且被告Ｏ○○確實駕駛贓車犯案，業經本院認定如
      前，足見被告竊取車輛目的顯然係為便於掩飾犯行，以免
      所犯強盜、搶奪等案件之際，車牌號碼經被害人或其他目
      擊者記下，遭警方循線查緝。是被告Ｏ○○所犯連續竊盜
      、連續搶奪、連續攜帶兇器加重強盜等罪間，有方法結果
      之牽連關係，為牽連犯，應依廢止前刑法第55條關於牽連
      犯之規定，從一重之攜帶兇器強盜罪處斷，至檢察官認被
      告Ｏ○○所犯上開各罪，應予分論併罰，即有未恰。被告
      亥○○犯意所犯上開連續搶奪與強盜罪，犯意各別，行為
      互殊，應予分論併罰。起訴書雖未記載被告Ｏ○○、亥○
      ○、ｂ○○分別如附表一編號10、14至16所示犯行部分，
      惟此部分與被告Ｏ○○、亥○○、ｂ○○經起訴部分，具
      有廢止前刑法連續犯或牽連犯之裁判上一罪關係，均為起
      訴效力所及，且經檢察官移送併案審理，本院自得併予審
      究。Ｏ○○前因搶奪案件，經本院以88年度少連訴字第13
      號判決判處有期徒刑1 年6 月確定，於89年7 月29日縮短
      刑期執行完畢，翌日釋放。其於5 年以內再犯本件有期徒
      刑以上之罪，為累犯，應依刑法第47條第1 項規定，加重
      其刑，被告Ｏ○○連續犯行部分，並遞加重之。按少年受
      第29條第1 項之轉介處分執行完畢2 年後，或受保護處分
      或刑之執行完畢或赦免3 年後，或受不付審理或不付保護
      處分之裁定確定後，視為未曾受各該宣告，少年事件處理
      法第83條之1 第1 項定有明文。查Ｔ○○前於其18歲未滿
      時，因違反麻醉藥品管理條例等案件，經本院以86年訴字
      72號判決判處應執行有期徒刑7 月，於86年12日19日縮短
      刑期執行完畢，翌日釋放，此有臺灣高等法院被告前案紀
      錄表及該案判決在卷可按，是被告Ｔ○○所受前開刑之執
      行，於執行完畢3 年後即89年12月20日起，即視為未曾受
      該刑之宣告。從而，被告Ｔ○○雖於91年8 月30日再犯本
      案，但應不構成累犯，公訴人認被告Ｔ○○構成累犯，容
      有誤會，附此敘明。爰審酌被告亥○○Ｏ○○、ｂ○○、
      Ｔ○○均正值青壯，不思循正當途徑取得財物，竟以上開
      不法方式牟取財物，被告亥○○、Ｏ○○、ｂ○○均多次
      搶奪，被告Ｏ○○另又多次竊盜，其4 人法紀觀念淡薄，
      嚴重影響社會治安，使被害人陷於恐懼，尤以被告Ｏ○○
      甚且多次攜帶兇器強盜，不僅侵害被害人財產法益，更危
      急被害人人身安全，恣意漠視被害人個人意思決定自由，
      惡性實屬重大；惟念及被告亥○○、ｂ○○、Ｔ○○犯後
      坦承犯行，被告Ｏ○○亦坦承部分犯行，並參以被告Ｏ○
      ○、亥○○所為犯行次數遠多於被告ｂ○○、Ｔ○○，被
      告Ｏ○○所犯加重強盜、強盜之次數多於被告亥○○，且
      情節較重，自應受較高之刑事評價，及其犯行各對被害人
      造成之影響、被害財物價值等一切情狀，且因檢察官據以
      求刑之部分犯行無法證明，是認檢察官就被告Ｏ○○、亥
      ○○、ｂ○○、Ｔ○○等人犯行，分別具體求處有期徒刑
      16年、12年、10年、1 年6 月，尚嫌過重，爰分別量處如
      主文所示之刑，併就被告亥○○部分，依修正前刑法之規
      定，定其應執行之刑（修正前刑法第51條第5 款規定：「
      宣告多數有期徒刑者，於各刑中之最長期以上，各刑合併
      之刑期以下，定其刑期。但不得逾20年。」，修正後刑法
      第51條第5 款規定：「宣告多數有期徒刑者，於各刑中之
      最長期以上，各刑合併之刑期以下，定其刑期。但不得逾
      30年。」，則經比較新舊法結果，修正後數罪併罰規定，
      並未較有利於被告亥○○，即應適用修正前刑法第51 條
      第5 款之規定）。末查，被告Ｔ○○所犯搶奪罪、被告ｂ
      ○○所犯連續搶奪罪及被告亥○○所犯連續搶奪罪之犯罪
      行為時間，均在96年4 月24日以前，所犯之罪核符中華民
      國九十六年罪犯減刑條例要件，是被告亥○○、Ｔ○○、
      ｂ○○所犯之上開罪刑，依同條例第2 條第1 項第3 款規
      定，各減其宣告刑2 分之1 如主文所示。並依同條例第9
      條規定，分別諭知如主文所示之易科罰金折算標準（按修
      正前刑法第41條第1 項規定：「犯最重本刑為5 年以下有
      期徒刑以下之刑之罪，而受6 個月以下有期徒刑或拘役之
      宣告，因身體、教育、職業、家庭之關係或其他正當事由
      ，執行顯有困難者，得以1 元以上3 元以下折算1 日，易
      科罰金。但確因不執行所宣告之刑，難收矯正之效，或難
      以維持法秩序者，不在此限」；又關於易科罰金折算標準
      ，廢止前罰金罰鍰提高標準條例第2 條前段規定，就其原
      定數額提高為100 倍折算1 日，則依上開規定所定之易科
      罰金折算標準，應以銀元300 元折算1 日，經折算為新臺
      幣後，應以新臺幣900 元折算為1 日。惟95年7 月1 日施
      行之刑法第41條第1 項規定：「犯最重本刑為5 年以下有
      期徒刑以下之刑之罪，而受6 個月以下有期徒刑或拘役之
      宣告者，得以新臺幣1000元、2000元或3000元折算1 日，
      易科罰金。但確因不執行所宣告之刑，難收矯正之效，或
      難以維持法秩序者，不在此限」。經比較修正前後之易科
      罰金折算標準，以95年7 月1 日修正公佈施行前之規定，
      較有利於被告，應適用修正前刑法第41條第1 項前段規定
      ，定其折算標準）。
（五）至扣案如附表五編號2 （1） 、2 （2） 、4 （1） 所示
      物品，其中如附表五編號2 （1） 、2 （2） 所示物品為
      被告Ｏ○○所有，供犯攜帶兇器加重強盜罪所用之物，其
      中如附表五編號4 （1） 所示為被告ｂ○○所有，供與被
      告Ｏ○○共同犯搶奪及單獨犯搶奪罪之用，如附表五編號
      4 （2） 、4 （3） 所示物品，為被告ｂ○○所有，供與
      被告Ｏ○○共同犯搶奪罪之用，業據被告Ｏ○○、ｂ○○
      分別供承在卷（參本院卷二第125 頁第9 行、警卷十四第
      2 頁背面第6 至7 行、第3 頁背面第8 至10行），爰依刑
      法38條第1 項第2 款規定，各均於被告Ｏ○○、ｂ○○所
      犯罪名下，分別宣告沒收。扣案如附表五編號1 、2 （3
      ）、3 （3） 所示物品，並非被告等所有，扣案如附表五
      編號3 （1） 、3 （2） 、3 （4） 、4 （2） 、4 （3
      ），並無證據證明與本件被告等之犯行相關，均不宣告沒
      收。至如附表一、二所示，其中被告Ｏ○○單獨、共同犯
      竊盜罪、搶奪罪、加重強盜罪時所用之工具，固為被告Ｏ
      ○○所有，業據被告Ｏ○○供陳在卷（參本院卷二第125
      頁第9 行），且無證據證明上開物品均已滅失，然因上開
      物品並未扣案，被告Ｏ○○亦供述：已將上開物品丟棄等
      語明確（參本院卷二第125 頁第9 行），為免日後執行困
      難，爰不併予宣告沒收。
七、無罪、不另為無罪及應退併案（因無法證明犯罪，與上開論
    罪科刑部分核無修正前刑法連續犯或牽連犯關係）部分：
（一）公訴及併案意旨另以：被告Ｏ○○、亥○○、ｂ○○分別
      或與附表三行為人欄所示行為人，共同涉犯如附表三所示
      犯行，及被告ｇ○○與被告Ｏ○○共同涉犯起訴書附表編
      號32所示強盜Ｚ○○犯行。因認被告Ｏ○○、亥○○、ｂ
      ○○、ｇ○○等人另涉犯竊盜、搶奪、強盜等罪嫌。
（二）按「犯罪事實應依證據認定，無證據不得認定犯罪事實」
      、「不能證明被告犯罪者，應諭知無罪之判決」，刑事訴
      訟法第154 條第2 項、第301 條第1 項分別定有明文。又
      事實之認定，應憑證據，如未能發現相當證據，或證據不
      足以證明，自不能以推測或擬制之方法，為裁判基礎；且
      認定不利於被告之事實須依積極證據，苟積極證據不足為
      不利於被告事實之認定時，即應為有利於被告之認定；另
      認定犯罪事實所憑之證據，雖不以直接證據為限，間接證
      據亦包括在內，然而無論直接證據或間接證據，其為訴訟
      上之證明，須於通常一般之人均不致有所懷疑，而得確信
      其為真實之程度者，始得據為有罪之認定，倘其證明尚未
      達到此一程度，而有合理之懷疑存在而無從使事實審法院
      得有罪之確信時，即應由法院為諭知被告無罪之判決（參
      照最高法院40年度台上字第86號、30年度台上字第816 號
      、76年度台上字第4986號判例意旨）。又被告或共犯之自
      白，不得作為有罪判決之唯一證據，仍應調查其他必要之
      證據，以察其是否與事實相符，刑事訴訟法第156 條第2
      項，定有明文。另按告訴人之告訴，係以使被告受刑事追
      訴為目的，是其陳述是否與事實相符，仍應調查其他證據
      以資審認，告訴人之陳述如無瑕疵，且就其他方面調查又
      與事實相符，固足採為科刑之基礎，倘其陳述尚有瑕疵，
      則在未究明前，自不得遽採為論罪科刑之根據（最高法院
      52年台上字第1300號、61年台上字第3099號判例參照）。
      又證人為法定證據方法之一種，係指於刑事訴訟程序中，
      就案件待證事實陳述其見聞之人，因待證事實之發生是瞬
      間、短暫，而人五官之感覺、聽聞有其極限性，在不熟悉
      之人、地、事上，更覺明顯，非若科學儀器（如攝影、錄
      音），於事情發生時，可正確觀察事務之來龍去脈；於事
      情發生後，亦可藉由紀錄之記憶，回復場景。是證人就待
      證事實之敘述，可能因觀察過程、記憶及外力介入之影響
      而有瑕疵，或遺留空檔；或依自己之邏輯，將漏洞填補，
      因此其證述雖為法定證據方法之一種，然是否存有證據價
      值，則有待商榷。另在被告自白犯罪之情形，若有目擊證
      人可資佐證，在證人證詞之採納上，問題較小；惟如被告
      否認犯罪，而該犯罪又屬重大刑案，在唯一證人指證歷歷
      下，則將面臨諸多問題，證人取證之過程中若有瑕疵，在
      證據價值上，實難為被告不利之認定，先此說明。
（三）本件公訴人以被告Ｏ○○、亥○○、ｂ○○分別或與附表
      三行為人欄所示行為人共同涉犯如附表三所示各罪，無非
      係以被告Ｏ○○、亥○○、ｂ○○之供詞及被害人之指述
      等資為論罪依據。訊據被告Ｏ○○、亥○○、ｂ○○均否
      認涉有如附表三所示犯行（被告Ｏ○○對於起訴書編號1
      至3 、6 、9 至10、15至18、20至21號所載犯行部分，係
      稱無法確認是否為其所犯），被告Ｏ○○辯稱：於警詢中
      有部分自白，係因警方借提詢問之際，曾交付金錢誘使承
      認，伊遂係依警方交付記載尚未破獲案件之表單，挑選其
      中部分承認，故警詢中有部分自白與事實不符，岡山分局
      、左營分局、楠梓分局及高雄市警察局刑警大隊等單位，
      先後在伊羈押於看守所及在屏東監獄戒治所執行強制戒治
      時，將伊借提外出，幾乎均有交付伊金錢，高雄市刑警大
      隊交付伊與被告亥○○各1,500 元，左營分局、楠梓分局
      則先後各交付伊2,000 元、1,000 元等語（參本院卷四第
      107 、16 1頁、本院卷二第189 頁）；被告亥○○則以：
      於91年10月7 日係與被告Ｏ○○一同經警借提外出，該次
      筆錄因警方有交付金錢要伊等承認，岡山分局警方借提時
      ，亦有買酒予伊飲用，其餘警詢筆錄均係出於自由意志之
      陳述等語（參本院卷四第108 、269 頁、本院卷二第189
      頁）；被告ｂ○○辯稱：伊不會在自己住處附近犯案等語
      ；被告ｇ○○辯稱：僅係應被告Ｏ○○要求，騎乘機車前
      往搭載被告Ｏ○○，被告Ｏ○○途中下車之際，係向伊表
      示前去找朋友，伊不知被告Ｏ○○係去強盜等語。經查：
   1、按訊問被告應出以懇切之態度，不得用強暴、脅迫、利誘
      、詐欺、疲勞訊問或其他不正之方法；被告之自白，非出
      於強暴、脅迫、利誘、詐欺、疲勞訊問、違法羈押或其他
      不正之方法，且與事實相符者，得為證據，刑事訴訟法第
      98條、第156 條第1 項分別定有明文。考其立法目的，乃
      為確保被告之緘默權及拒絕陳述權，防止訊問者以違法之
      方法取得其供述。因被告等如確遭係經以警方利誘方式非
      法取供，在無法期待警員對其為有利證述之情形下，，影
      響其訴訟上之防禦權甚鉅，自應優先參酌、調查其他客觀
      具體事證，以判斷被告等以其警詢中自白出於利誘，且與
      事實不符之辯詞，是否可採。本件被告Ｏ○○、亥○○均
      以其在警詢中之部分自白係遭利誘下所為，資為辯解。查
      本件被告Ｏ○○於本院羈押及至台灣屏東監獄戒治所執行
      強制戒治期間；被告亥○○於本院羈押期間，確實先後分
      別經高雄縣警察局岡山分局、高雄市警察局刑警大隊偵二
      隊第五分隊、左營分局、楠梓分局借提外出製作筆錄，有
      歷次警詢筆錄記載在卷可參。其中被告Ｏ○○在本院羈押
      期間，曾於91年10月7 日，經高雄市政府警察局刑警大隊
      偵二隊第五分隊借提外出詢問，另在執行強制戒治期間，
      亦先後於91年10月17日、91年10月31日，分別經高雄市政
      府警察局左營分局第三組、楠梓分局等單位借提詢問；而
      被告亥○○於本院羈押期間之91年10月7 日，亦曾經高雄
      市政府警察局刑警大隊偵二隊第五分隊借提外出詢問之事
      實，有上開歷次借提詢問之警詢筆錄及台灣高雄地方法院
      檢察署通知書（提還押票）附卷可證。又被告Ｏ○○確於
      上開借提還押、還所後之91年10月7 日、91年10月17日、
      91年11月1 日，出庭帶回現金1,500 元、2,000 元、1,00
      0 元交付監所保管，被告亥○○於91年10月7 日還押後，
      交付現金1,500 元予監所保管，有台灣高雄看守所及台灣
      屏東監獄之保管金分戶卡在卷可參，核與被告Ｏ○○前揭
      供述各借提單位分別所交付之現金金額相符。被告Ｏ○○
      、亥○○係經警方借提外出，期間為防範脫逃、串證，而
      受有相當戒護，衡情除借提警員外，不致有機會任意與警
      員以外之第3 人見面，甚且收受第3 者交付金錢。凡此均
      適得佐證被告等以其上開借提詢問之警詢自白，出於利誘
      為辯，應可採信，是揆諸前揭法條規定，被告Ｏ○○於91
      年10月7 日、91年10月17日、91年10月31日之警詢筆錄及
      亥○○於91年10月7 日警詢筆錄部分，應無證據能力，不
      得作為認定被告Ｏ○○、亥○○犯罪事實之依據。
   2、如附表三被害人證詞之證據能力：關於如附表三所示被告
      Ｏ○○、亥○○、ｂ○○分別被訴竊盜、搶奪及強盜部分
      ：被告Ｏ○○、亥○○均爭執證人即如附表三所示被害人
      於警詢中陳述之證據能力，其中證人辛○○、甲○○、黃
      ○○、丁○○、歐蕙燕、午○○、Ａ○○、Ｉ○○、Ｑ○
      ○、丙○○、庚○○、壬○○、玄○○、宙○○、ａ○○
      、Ｋ○○、Ｂ○○，莊瑪蘭、Ｑ○○業經本院傳訊到庭，
      且被告Ｏ○○、亥○○均經通知到場，賦予其對證人詰問
      之機會，因上開證人於本院中陳述與警詢中之證詞並無實
      質性差異，因其於警詢中之陳述，並不符合刑事訴訟法第
      159 條之2 有關傳聞例外之規定，不得作為認定本案犯罪
      事實有無之證據，並無證據能力。此時，當以其於審判中
      之證述作為證據。另證人乙○○、酉○○、陳秀芳、辰○
      ○、Ｆ○○、蔡念龍、Ｗ○○，因審判程序中，檢察官、
      被告等及辯護人均未聲請傳訊上開證人到庭實施交互詰問
      ，無法藉由詰問程序，比較上開證人警詢中之陳述與審判
      中之陳述有何不符，致均無刑事訴訟法第159 條之2 傳聞
      證據法則例外之適用，且查無同法第159 條之3 之情事，
      是依刑事訴訟法第159 條第1 項之規定，其警詢中證詞，
      亦無證據能力。至證人Ｆ○○、Ｑ○○、蔡念龍於偵查中
      之證詞（分別見偵卷七第16、20頁），雖其於偵查中作證
      時，係在刑事訴訟法第158 條之3 規定（證人、鑑定人依
      法應具結而未具結者，其證言或鑑定意見，不得作為證據
      ）公布施行前，然依當時有效施行之刑事訴訟法第186 條
      規定，仍應命其具結，以擔保證言係據實陳述。因檢察官
      係以被害人身分傳喚其到庭陳述被害經過，其陳述被害經
      過時，即屬以證人身分作證，則其於偵查中向檢察官所為
      之陳述，仍應依法具結，始有證據能力。本件證人Ｑ○○
      、蔡念龍於偵查中作證時，檢察官均未命具結，是其偵查
      中之陳述，應不具證據能力。
   3、關於如附表三編號1 至9 、17、24至25至所示被告Ｏ○○
      、亥○○分別被訴竊盜部分：
   （1）固有（1） 乙○○部分：有車輛竊盜資料個別查詢報表
        、警察機關電腦尋獲聯單、車牌號碼YU-9740 號福特廠
        牌灰色自用小客車贓物認領保管收據（警卷四第16至17
        頁）；（2） 辛○○部分：證人辛○○於本院審理中之
        證詞（本院卷二第123 頁）、車輛竊盜資料個別查詢報
        表、車牌號碼UX-9322 號福特廠牌藍色自用小客車之高
        雄市政府警察局楠梓分局尋獲證明單（警卷四第24、26
        頁）；（3） Ｖ○○部分：車牌號碼TV-0486 號福特廠
        牌紅色自用小客車車輛竊盜資料個別查詢報表（警卷四
        第20頁）；（4） 甲○○部分：證人甲○○於本院審理
        中之證詞（本院卷一第257 頁）、車牌號碼VF-4292 號
        福特廠牌灰色自用小客車之車輛竊盜資料個別查詢報表
        ；（5） 黃○○部分：證人黃○○於本院審理中之證詞
        （本院卷一第258 頁）、車牌號碼WI-1770 號福特廠牌
        銀色自用小客車車輛竊盜資料個別查詢報表、贓物認領
        保管單、高雄市政府警察局楠梓分局車輛協尋尋獲電腦
        輸入單（警卷四第27至29頁）（6） 丁○○部分：證人
        丁○○於本院審理中之證詞（本院卷一第258 頁）；（
        7） ｆ○○部分：證人ｆ○○於本院審理中之證詞（本
        院卷一第25 9頁）；（8） 午○○部分）：證人午○○
        於本院審理中之證詞（本院卷一第259 頁）；（9） Ａ
        ○○部分：證人Ａ○○於本院審理中之證詞。（10）Ｉ
        ○○部分：證人Ｉ○○於本院審理中之證詞（本院卷二
        第42至44頁、本院卷四第377 至378 頁）、車牌號碼
        AY-9152 號福特廠牌藍色自用小客車車輛竊盜資料個別
        查詢報表、贓物認領保管收據、高雄縣警察局車輛協尋
        尋獲電腦輸入單（警卷十一第5 、8 至9 頁）；（11）
        Ｋ○○部分：證人Ｋ○○於本院審理中之證詞（本院卷
        一第257 頁）、車牌號碼VS-7003 號福特廠牌灰色自用
        小客車車輛竊盜資料個別查詢報表、贓物認領保管單、
        公路警察大隊車輛協尋尋獲電腦輸入單（警卷四第12至
        14頁）；（12）Ｗ○○部分：證人Ｗ○○於警詢中之證
        詞（警卷二第103 頁，無證據能力）、車牌號碼E4-411
        5 號福特廠牌綠色自用小客車車輛竊盜資料個別查詢報
        表（警卷二第104 頁）。然上開具有證據能力之證據，
        其中被害人之證詞，充其量僅能證明各該被害人於如附
        表三各該編號所示時、地，分別遭竊，尚無法證明係被
        告Ｏ○○或亥○○竊取其所持有之物品。甚且其中無證
        據能力之證人於警詢中之證詞部分，亦僅表示所持有物
        品失竊之事實，或證稱不知何人竊盜，或未陳何人行竊
        ，自無法執其物品失竊之事實，逕認定被告等有竊盜上
        開被害人持有物品之犯罪行為。
   （2）另關於附表三編號25（即起訴書附表編號9） 部分，證
        人即同案被告亥○○固於警詢中證述：駕駛車牌號碼E4
        -4155 號自用小客車，搭載被告Ｔ○○共同犯如起訴書
        附表編號44所示搶奪犯行，所使用上開自用小客車係被
        告Ｏ○○提供所竊取之贓車等語（見偵卷一第35頁），
        然證人亥○○亦同時證陳：關於詳細竊車過程必須詢問
        被告Ｏ○○始得知，並未參與竊車，均係被告Ｏ○○單
        獨行竊等語明確（見偵卷一第33頁第7 至9 行、第35頁
        背面倒數第2 至3 行）。足見證人亥○○並未親眼目擊
        被告Ｏ○○竊取該車，是所證情節是否可採，尚有疑義
        。況上開Ｗ○○所有汽車為綠色，有前揭車輛竊盜資料
        個別查詢報表在卷可參；而證人ｉ○○○已於警詢中證
        述：搶奪歹徒所使用之交通工具為藍色轎車等語（見警
        卷二第41頁背面第5 行），因證人ｉ○○○係於91年8
        月30日上午7 時許遭搶後，隨即於同日上午8 時許，前
        往報案製作警詢筆錄，其與警詢中關於行搶歹徒所用汽
        車顏色，記憶應仍鮮明，不致有模糊變化之情況，此部
        分證詞應可採信。則證人亥○○搶奪ｉ○○○時，所駕
        駛之汽車顏色既為藍色，核與證人Ｗ○○失竊之汽車為
        綠色不同，在證人ｉ○○○並未記下犯案汽車之車牌號
        碼之情形下（見警卷二第41頁背面第5 行證人ｉ○○○
        之證詞），即難認證人亥○○確實是駕駛Ｗ○○失竊汽
        車犯搶奪案，自無法據證人亥○○上開證詞，逕認定被
        告Ｏ○○竊取Ｗ○○所有汽車，並交付贓車予亥○○。
   4、另關於如附表三編號10至13、15至16、18至22所示被告Ｏ
      ○○、亥○○分別被訴搶奪部分，固有（1） 酉○○部分
      ：證人酉○○於警詢之證詞（警卷二第136 至137 、139
      、141 頁，無證據能力）；（2） Ｇ○○部分：證人Ｇ○
      ○於警詢中之證詞（警卷一第8 頁背，無證據能力）；（
      3） 丙○○部分：證人丙○○於本院中之證詞（本院一第
      25 9至260 頁，警詢中證詞，無證據能力）；（4） 庚○
      ○：證人庚○○於本院中之證詞（本院卷二第123 至124
      頁，警詢中證詞無證據能力）；（5） 壬○○部分：證人
      壬○○於本院審理中之證詞（本院卷二第42、44頁，警詢
      中證詞無證據能力）；（6） 玄○○部分：證人玄○○於
      本院中之證詞（本院卷二第42頁，警詢中證詞無證據能力
      ）；（7） 陳秀芳部分：證人陳秀芳於警詢中之證詞（警
      卷時第10至11頁，無證據能力）；（8） 辰○○部分：證
      人辰○○於警詢中之證詞（警卷十第12頁，無證據能力）
      ；（9） Ｆ○○部分：證人Ｆ○○於警詢及偵查中之證詞
      （警詢十第13至14頁、偵卷七第27頁，均無證據能力）；
      （10）Ｑ○○部分：證人Ｑ○○於警詢及偵查中之證詞（
      警卷十第3 、15頁、偵卷七第16頁，無證據能力）；（11
      ）蔡念龍部分：證人蔡念龍於警詢中之證詞（警卷十第4
      、16頁、偵卷七第20頁，無證據能力）。
   5、就上開具有證據能力部分之被害人證詞：（1） 證人丙○
      ○於本院審理中證述：伊購物之際，路上多人，嫌犯1 人
      騎乘機車，撞及伊肩膀後，搶走所有背在肩上皮包，歹徒
      配戴全罩式安全帽，伊僅見及背影，係路人記下車牌號碼
      中包含「VW- 」、「157 」，警方查獲通知指認時，認為
      被告Ｏ○○身材與歹徒相近但相貌不確定等語（本院卷一
      第259 至260 頁）。（2） 證人庚○○於本院審理中證述
      ：遭搶時地如警詢中所述，伊當時行走之際，2 名歹徒均
      有配戴安全帽，騎乘機車，自後方行搶，未看清楚歹徒長
      相，警詢中係依警方提供之相片指認，當時已表示未見及
      本人，無法確定，雖警方稱被告業已承認犯案，然伊仍無
      法確定等語（本院卷二第123 至124 頁）。（3） 證人壬
      ○○於本院審理中證述：案發時，伊係由同事騎乘機車搭
      載行經案發地點，有2 名歹徒共乘機車，由坐在後座之歹
      徒起走伊放在機車前方之皮包，因後座之歹徒配戴全罩式
      安全帽，故無法看清楚相貌，警詢中之指認並不確定，是
      否係在庭之被告亥○○行搶，伊不確定等語（本院卷二第
      42 、44 頁）。（4） 證人玄○○於本院審理中證述：案
      發當時騎乘機車，有配戴全罩式安全帽之不詳相貌歹徒2
      名，共乘機車，突然自伊後方，將伊機車踹倒，趁伊重心
      不穩，搶奪放置在籃子內之皮包，當時天色太暗，對於歹
      徒之相貌沒有印象，僅記憶後座之歹徒穿著紅色衣服，騎
      乘深色重型機車等語（本院卷二第42頁）。（5） 證人辰
      ○○於本院審理時向法院所為書面陳述：因案發當時間光
      照不良，伊遭歹徒騎乘機車自後方搶走皮包時，又受到驚
      嚇，待回神後，歹徒已逃逸離去，無法辨識歹徒長相等語
      （本院卷五第139 頁）。（6） 證人Ｇ○○於本院審理中
      證述：案發時，行搶歹徒係騎乘黑色機車，配戴半罩式安
      全帽，未戴口罩，中等身材，報案後經過約1 、2 週後，
      曾經警通知前往指認，警詢初始無法指認，後係依被指認
      人之嘴型確認，法院審理時已無印象，無法確認歹徒為何
      人等語（本院卷四第380 至381 頁）。（7） 證人Ｆ○○
      於本院審理時：2 名歹徒均未配戴安全帽及口罩，身穿白
      色內衣，蓄理平頭，因當時天色甚暗，未見及臉部，無法
      清楚辨識歹徒容貌，因當時甚為害怕，並未注意歹徒是否
      身穿短褲或腳部有無刺青，嗣因自助餐店負責人為伊報案
      ，伊至警察局指認時，均無法指認等語（本院卷四第385
      至386 頁）。（8） 證人Ｑ○○於本院審理中證述：案發
      時地，伊步行在人行道，發現停放路旁自用小客車未熄火
      ，經過該車時，副駕駛座之歹徒突然伸出手，拉搶伊左肩
      背掛之皮包，另名駕車之歹徒隨即發動汽車，加速離去，
      遭搶當時，燈光明亮，且因與動手行搶之歹徒近身拉扯，
      故有見及該名歹徒長相，該人胖胖壯壯，直至法院審理時
      仍有印象，肯定不是被告亥○○，因樣子不同，警詢時警
      方提示被告亥○○相片，當時即已表示並非被告亥○○，
      行搶之歹徒身材較魁武、臉較圓等語（參本院卷四第387
      頁）。上開證人或因天色、光線昏暗，或因瞬間遭搶受到
      驚嚇，而無法確認行搶歹徒之全部樣貌，其中證人Ｑ○○
      更明確證述行搶歹徒並非本案被訴搶奪Ｑ○○之被告亥○
      ○。因上開證人之證詞，至多僅得證明其於附表三各該編
      號所示時、地，分別遭搶之事實，是以，依檢察官就此部
      分所舉證據，尚無法證明係被告Ｏ○○或亥○○，分別或
      共同犯如附表三編號10至13、15至16、18至22所示搶奪犯
      行。
   6、關於如附表三編號14所示被告Ｏ○○、ｂ○○被訴共同強
      盜犯行部分（即起訴書附表編號31所示部分）：
      證人宙○○固於本院審理中證述：於附表三編號14所示時
      地，2 名歹徒，騎乘銀色重型機車佯裝問路，由後座男子
      持菜刀抵住伊脖子，並喊搶劫，伊撥開歹徒之手並逃跑，
      仍遭歹徒追趕，伊有以所學過之防身術抵抗歹徒，故未損
      失財物，嗣因伊持續呼救，歹徒始離去，可確認歹徒為被
      告Ｏ○○等語（參本院卷一第261 頁倒數第2 至5 行、第
      262 頁第11行）。再於本院審理中證述：於案發時地，有
      配戴銀色半罩式安全帽2 人共乘機車，詢問伊省道方向，
      伊便騎乘機車帶領前往省道，然該2 人在途中以機車衝撞
      伊所騎乘之機車左車身，並將伊逼往角落，由在後座者持
      刀架在伊脖子上，當時恰在路燈下，有見及持刀之人，該
      人未配戴口罩，未見及前座騎乘機車者，該人像是在把風
      ，嗣因伊曾反抗喊叫，且附近有人在泡茶，聽聞伊喊叫聲
      ，便一同喊叫，該2 人即行離開，未取得伊財物，持刀之
      人為在庭上坐在第1 排中間之人（即被告Ｏ○○），因在
      審理中，距離案發時間已久，細節部分以於警詢中陳述為
      準（即歹徒騎乘重型機車，坐後座者身穿褐色格子外套，
      有染頭髮呈紅褐色，身材較瘦，坐前座騎乘機車者身穿黑
      色運動外套，為中等身材部分）等語（參本院卷五第365
      頁至368 頁第2 行）。證人宙○○雖於本院審理中，指認
      持刀對其強取財物之歹徒為被告Ｏ○○，然在證人宙○○
      並未陳述行搶歹徒有何異於常人，足資辨識之特徵之情形
      下，又本件案發時間即91年8 月18日，迄至證人宙○○先
      後於92年8 月6 日、96年10月25日本院審理作證時，分別
      業已經過近1 年、5 年2 月，證人宙○○在歷時甚久之情
      形下，是否猶能確實記憶無誤，非無疑義。復核諸於警詢
      中證述：2 名歹徒共乘藍色大燈之銀色機車，經伊當面指
      認被告ｂ○○係騎機欲強盜伊財物之人，被告Ｏ○○則係
      後座持菜刀抵住伊脖子，以左手強取腰包歹徒無誤等語（
      見警卷二第55頁背面至56頁）。另於偵查中證陳：遭2 名
      未配戴安全帽之歹徒假裝問路後，持刀搶劫，指認之人為
      前座之人等語（偵卷八第14頁）。因是否配戴安全帽，攸
      關證人是否能清楚見及歹徒容貌，且係至為明顯之外在客
      觀事項，其辨別、記憶及描述應較辨識歹徒容貌為容易，
      則證人宙○○關於對其持刀強盜之人，究竟有無配戴安全
      帽乙節，先後所述容有歧異，其是否確實能清楚辨識行搶
      者容貌，饒堪研求。而其先後所稱指認出之嫌疑人，究為
      騎乘機車之前座者，或後座由人搭載者，亦有出入；且證
      人宙○○於警詢中證稱：於91年8 月18日行搶伊之歹徒，
      後座之歹徒特徵為頭髮略長、有染紅褐色等語（見警卷十
      四第12頁第1 至2 行），與本件被告Ｏ○○、ｂ○○為警
      查獲時（91年8 月底及91年9 月間）所攝照片（見警卷十
      四第24至25頁、警卷十二第15頁、警卷五第14至15頁、警
      卷三第16至19頁），均係蓄短髮，未見染色，近髮根處亦
      均成原深色之狀況有異。關於行搶歹徒所騎乘之機車顏色
      ，亦與被告Ｏ○○經扣案之機車為黑色（見警卷二第139
      、141 頁）、被告ｂ○○經扣案之機車為紅色（見91年度
      聲字第822 號偵查卷第13之1 頁），均有不同。益徵證人
      宙○○證詞非無瑕疵可指。參以證人宙○○於本院審理中
      同時證述：該2 人均有向伊問路，但因之後遭人持刀架住
      脖子，故對於該持刀之人較有印象，問路之處有路燈，但
      案發當時原認為該2 人僅係單純問路，未注意其面貌，又
      因該2 人所乘機車騎乘在伊機車後方，故未見及車牌號碼
      ，對於在庭之被告ｂ○○並無印象，伊前至警察局製作筆
      錄時，被告ｂ○○、Ｏ○○亦在警察局，遂依警方指示，
      假裝前往廁所，藉經過被告ｂ○○、Ｏ○○身旁時，辨認
      該2 人是否即為行搶之歹徒，當時僅能指認出其中身材較
      瘦者，係警方表示該2 人是一同犯案，故伊警詢筆錄表示
      被告ｂ○○係騎乘機車之人等語（本院卷五第366 頁第16
      至17、21行、倒數7 至9 行、第367 頁倒數第4 至8 行）
      。是本件證人宙○○於警詢中，係在警方已特定被告Ｏ○
      ○、ｂ○○2 人為嫌疑之行搶歹徒，而由證人宙○○佯裝
      前往廁所途中辨認被告Ｏ○○、ｂ○○樣貌，此種以單一
      指認方式所進行之指認程序，相較於選擇式指認而言，不
      僅欠缺重複確認之指認，且易造成誤導指認人之結果。又
      證人宙○○既係佯裝前往廁所途中，為免被告2 人察覺有
      異，應未正面直視被告Ｏ○○、ｂ○○，更遑論有駐足停
      留足夠時間，俾能詳予辨認。是因證人宙○○所進行之指
      認程序有其瑕疵，且不無受警方暗示、誤導之虞，其指認
      是否正確無誤，尤應存疑。加以本件案發時間既在深夜（
      晚上11時40分許），證人宙○○自承以為單純問路，未注
      意歹徒容貌，其後又係突遭持刀強盜，並曾抵抗、大聲呼
      叫。是在夜晚天色昏暗，突然遭搶之瞬間，一般人必然受
      有相當程度之驚嚇，參諸證人宙○○又曾奮力抵抗、呼叫
      ，可知當時狀況應是甚為混亂下，實難認依常人之感官能
      力，猶能清楚辨識行搶歹徒面貌，而全無錯誤。至證人宙
      ○○在本院審理中仍指認被告Ｏ○○為其中1 名行搶歹徒
      ，然本院審酌綜合證人於案發時停留之時間及所處環境、
      相關位置，實難認其確能對被告觀察明白，且證人宙○○
      事後初次前往警局製作筆錄、進行指認程序之際，無其他
      同型照片或嫌疑人可資選擇、比對排除，不僅觀看被告Ｏ
      ○○、ｂ○○之時間應屬短暫，亦無正面端詳、觀察其容
      貌之機會，其指認實不無順應警方意思。又因該暗示、誘
      導因素，不無可能對於證人記憶產生延續性之影響，而留
      下相當印象，此種誤認危險之不利益，自不能強行歸諸被
      告Ｏ○○、ｂ○○承擔。準此，因證人宙○○之證詞非無
      瑕疵可指，其指認之可信度仍有疑問，即難遽為被告Ｏ○
      ○、ｂ○○不利之認定。
   7、關於附表三編號23所示被告Ｏ○○被訴強盜犯行部分：
      證人ａ○○固於91年8 月28日警詢中證述【關於證人ａ○
      ○於警詢中證詞之證據能力部分，因證人ａ○○於本院審
      理中證述：關於於91年8 月28日晚上8 時許被搶經過，因
      時間已久，印象僅及於有歹徒自車內走出搶伊皮包，又當
      時為夜間，已不記得行搶之人等語（參本院卷五第87頁倒
      數第3 行至第88頁第2 行、第88頁第19行），與其於警詢
      中尚能清楚陳述遭搶經過、被害財物，並描述歹徒外觀，
      顯然不同，且於本院審理中作證時，對於被害過程多處細
      節，均已不復記憶。本院審酌證人ａ○○於本院審理中作
      證時，因時間已然間隔5 年餘，導致記憶減弱、不清晰，
      其先前於警詢中陳述，既係在記憶猶新之情況下直接作成
      ，應與事實較為相近，其於警詢中所述，顯具有較可信之
      特別情況，且為證明被告Ｏ○○如附表三編號32所示犯行
      之存否所必要，依刑事訴訟第159 條之2 規定，自得為證
      據】：於91年8 月28日晚上8 時50分許，由表妹騎乘機車
      搭載返家，抵達住處停車場停放機車時，有2 名歹徒自背
      後搶走伊背在右側之休閒包及配掛在脖子上之項鍊1 條，
      隨即駕駛車牌號碼VS-7003 號之灰色汽車往土庫八街方向
      逃逸，僅見及其中下手行搶之歹徒頭戴紅色鴨舌帽，約20
      餘歲，身高約175 公分，可確定歹徒所駕駛車輛為車牌號
      碼VS-700 3號之灰色汽車（見偵卷一第45至46頁）。復於
      91年9 月12日警詢中證陳：該2 名歹徒其中1 人持刀站在
      旁邊，另1 人自伊我脖子搶走鍊子，再搶伊背在身上之休
      閒包，警方由伊當場指認Ｏ○○、亥○○、ｇ○○，伊僅
      認得持刀之歹徒為Ｏ○○，另1 人因為係夜晚，未看清楚
      ，故無法指認，另有1 名在車上，不知何人等語（見偵卷
      一第46至47頁）。嗣於本院審理中則證述：案發當時，歹
      徒駕駛車牌號碼VS-7003 號汽車，行搶之2 名歹徒均有配
      戴帽子，其先拉扯伊皮包，由另1 人持刀威嚇伊拿出東西
      ，伊不敢反抗，但不願交付皮包，之後因妹妹叫伊交付皮
      包，伊便放手由歹徒取走，歹徒約20、30歲，含駕駛車輛
      者，共有3 人，警訊中依照警方提示之4 張相片指認，後
      來有看本人，可確認持刀之歹徒，另1 人則未見到等語（
      參本院卷二第144 頁）。證人ａ○○關於強盜人數、強盜
      過程，先後所證情節，雖無明顯差異；然就其於本院審理
      中之證詞可知，強盜之歹徒應共有3 人，其中2 人下車行
      搶，該2 人中1 名歹徒動手強取證人ａ○○之財物，由另
      1 人持刀脅迫，而證人ａ○○既於第1 次於警詢表示僅見
      及下手行搶之人，卻又於第2 次警詢中指認被告Ｏ○○為
      持刀之歹徒復於本院審理中表示所確認者為持刀之歹徒，
      則其先後證詞非無矛盾之瑕疵可指，其記憶是否可靠、確
      實無誤，容有懷疑。再者，證人ａ○○於本院審理中證述
      ：有2 歹徒下車行搶，穿著相同樣式之運動服裝、鴨舌帽
      ，案發當晚現場光線不甚明亮，該處僅有1 路燈，係伊表
      妹及鄰居記下歹徒車牌號碼，當時對於歹徒容貌稍微有印
      象，在警局製作筆錄時，警察曾經提示黑白照片供伊指認
      歹徒，照片不甚清楚，當時僅係覺得甚為相像；之後在歹
      徒被抓到後不久，前往指認，警方在門口打開小縫，詢問
      伊是否該人強盜，當時指認被告Ｏ○○，確認程度約有60
      ％，只有依憑身材高瘦、臉頰瘦等特徵指認等語明確（參
      本院卷五第88頁倒數第2 、17至18行、第89頁第3 、7 、
      9 至15行、第90頁第5 至7 行、倒數第3 行、第91頁第6
      行以下）。是本件案發時間係在夜晚，案發地點光線不甚
      明亮，證人ａ○○遭人持刀強盜，心生畏懼下，又與歹徒
      產生拉扯，歹徒在取得財物後，旋即逃逸，車牌號碼亦係
      由旁人記下之情況下，證人ａ○○是否已然清楚辨認歹徒
      容貌，實有疑問。況其於警詢指認之際，指認照片時，警
      方所提供之照片為不甚清晰之黑白照片，指認本人時，竟
      係以門縫窺探方式，觀看被告Ｏ○○，進行單一指認，洵
      難認此種指認方式，證人ａ○○能確實觀看被告Ｏ○○全
      部樣貌，以與記憶中之歹徒相貌相與核對，且無法完全排
      除受到不當暗示，而有指認錯誤之危險。參以證人ａ○○
      證稱其指認確認程度僅60％，誤認機率甚高，又所依憑指
      認之外觀特徵（即身材高瘦、臉頰瘦），亦所在多有，甚
      為常見，並非被告Ｏ○○獨有或少數人所特有。則縱證人
      ａ○○遭強盜乙事，固然屬實，因強盜ａ○○之人是否為
      被告Ｏ○○，仍有合理懷疑存在，尚無從自證人ａ○○之
      證詞形成有罪之確信，揆諸上開最高法院76年度台上字第
      4986號判例意旨及「罪證有疑，利於被告」之證據法則，
      即不得遽為不利被告Ｏ○○之認定。
   8、關於附表三編號26所示被告亥○○被訴強盜犯行部分：
      證人李金生固於警詢中證述【按被告以外之人於審判中已
      死亡，其於檢察事務官、司法警察官或司法警察調查中所
      為之陳述，經證明具有可信之特別情況，且為證明犯罪事
      實之存否所必要者，得為證據，刑事訴訟法第159 條之3
      第1 款分別定有明文。證人李金生已於92年6 月25日死亡
      ，有卷附死亡證明書可考（參本院卷二第34頁），因其於
      警詢中直陳在自宅遭強盜過程，未有隱諱，應具有可信情
      況，且為證明被告亥○○犯罪事實存否所必要，揆諸前開
      法條規定，應有證據能力。然證人警詢中之證詞，因未經
      被告交互詰問，自與證人於法院審理中之證詞不可相提並
      論，是本件證人李金生於警詢中之證詞，雖具有證據能力
      ，然其可信度、證明力，仍應由本院審酌一切證據及客觀
      情狀認定之，先此敘明】：於91年8 月15日下午2 時許，
      在高雄市○○區○○路433 巷2 弄17號4 樓，因聽到媳婦
      房間有聲音，乃自睡夢中驚醒，伊起身趨往，便見及1 名
      身穿黑色上衣、黑色短褲，蓄理平頭之男子，在伊媳婦房
      間翻找物品，伊就該男子稱：「你在做什麼」後，該名男
      子即持刀恐嚇伊不要喊叫，並拿透明膠帶綑綁伊雙手，封
      住伊嘴巴。之後並繼續竊取伊媳婦房間物品，損失約1 萬
      元。該男子特徵為身高約170 餘公分，身材瘦、理平頭，
      未配戴眼鏡，其餘不甚清楚。經伊當場自警方帶回警局之
      3 名嫌疑人指認，歹徒為位在中間者（即被告亥○○），
      因案發當時遭歹徒以膠帶封綁住雙手及嘴巴時，我有見及
      歹徒臉孔等語（見警卷六第10至11頁）。然核諸證人李金
      生上開證詞，其關於對於歹徒特徵已表示除身高約170 餘
      公分，身材瘦、理平頭，未配戴眼鏡外，其餘均不甚清楚
      ，而證人李金生係11年10月8 日出生，案發時已近80高齡
      ，以一般經驗而言，其反應、記憶及感官能力，應不若青
      壯者，而證人李金生於案發後約經過20日，始前往警局指
      認，其所指認方式，竟係在百葉窗後，透過窗頁間之縫隙
      窺探3 名嫌疑人（見警卷六第29頁下方照片）。則在百葉
      窗扇頁間，所能開啟之縫隙寬度本屬有限，所見及又均係
      被指認人之側面，是縱證人李金生能確實記憶強盜歹徒之
      樣貌，在以上開方式進行指認之情形下，難認能使證人李
      金生充分觀看被告亥○○之樣貌，以與其記憶中之歹徒樣
      貌相與核對，自無法認為其指認必然符實。況證人李金生
      印象中之歹徒為身材瘦者，在警方提供指認之3 名嫌疑人
      中，被告亥○○之身材明顯較另2 位為瘦削，在被告林家
      洋之特徵、體型明顯與其他指認對象不同，不無被特定化
      、暗示為強盜歹徒之嫌，且警方又未告知強盜之歹徒亦可
      能不在嫌疑人中之情況下，證人李金生非無可能單純自嫌
      疑人中，挑選其中與自己記憶中之歹徒身型較為相似者，
      即逕行作出指認。綜上，因證人李金生指認程序存有上開
      瑕疵，其證詞雖可證明其遭強盜之事實，然因強盜李金生
      之人是否必為被告亥○○，仍有合理懷疑存在，尚無法形
      成有罪之確信，在本件強盜李金生案件，因別無其他證據
      足資佐證，依「罪證有疑，利於被告」之法理，實不能遽
      為不利被告亥○○之認定。
   9、關於附表三編號27所示被告Ｏ○○、ｂ○○被訴共同強盜
      犯行部分：
   （1）證人Ｃ○○固於本院審理中證述【關於證人Ｃ○○於警
        詢中證詞之證據能力部分，因證人Ｃ○○於本院審理中
        證述：案發後至今已歷時4 年餘，現已忘記歹徒是否為
        在庭之被告，穿著如何、歹徒講話內容、機車顏色等情
        節，均不復記憶，以伊警詢中陳述為主等語明確（參本
        院卷四第369 頁第12至14行、倒數第2 行、第370 頁第
        9 至10行）。本院審酌證人Ｃ○○於本院審理中作證時
        ，因時間間隔已久，導致記憶減弱、不清晰，均引用警
        詢中陳述，則其於本院審理中之證詞，即與警詢中之證
        詞均相符合，是其警詢中之證詞，因未符合傳聞法則之
        例外規定，不具證據能力，應以其於本院審理中之證詞
        ，始具有證據能力】：於91年8 月20日晚上9 時35 分
        許，伊騎乘機車行經山霸煙路77號旁時，遭共乘1 部淺
        藍色重型機車之2 人，自後方佯裝問路攔下伊，後座者
        趁伊疏未注意之際，拔取伊配掛在脖子上金項鍊1 條，
        伊詢問：「要作什麼」，歹徒表示要搶劫，離開之際，
        後座者又取出刀子揮舞，伊往後退時，歹徒即騎乘機車
        往岡山方向騎乘離去。伊警詢時曾指認出1 人，當時僅
        能確認騎車者，因係由該人問路等語（見本院卷四第36
        9 頁第4 至8 、12至15行，及於審理中引用警詢之陳述
        ：見警卷二第53頁背面第2 至5 、10至11行）。然證人
        Ｃ○○復於本院審理中證述：目前僅對於車頭燈為藍色
        或黃色，與一般車輛不同之情形留有印象，當時問路之
        人配戴半罩式安全帽，未戴口罩，不知後座者有無配戴
        安全帽，當時天色昏暗，案發地點離最近之路燈處，相
        距約20公尺，因該處係小路，沒有甚麼路燈，縱使有燈
        亦不甚明亮，當時歹徒配戴半罩式安全帽，故無法看出
        頭髮型態。因騎乘機車者，在案發後不久即為警查獲，
        僅能指認被告ｂ○○，至被告Ｏ○○部分，無法指認，
        伊警詢筆錄顯示曾指認被告Ｏ○○持刀搶項鍊，係因當
        時警察曾拿相片予伊觀看，但伊有向警察表示無法確認
        等語明確（參本院卷四第369 頁第12至15行、倒數6 至
        7 行、第370 頁第3 至5 行、倒數第13至14行、倒數第
        9 行至第371 頁第8 行）。則證人Ｃ○○既於警詢中已
        向警方表示無法確認歹徒中動手行搶之後座者是否為被
        告Ｏ○○，警詢筆錄仍記載其指認被告Ｏ○○為西瓜刀
        行搶之人（見警卷二第53頁背面倒數第2 至3 行），其
        於警詢中是否受到不當誤導，已非無疑。復就其於本院
        審理中之證詞，可知強盜Ｃ○○之歹徒中騎乘機車者所
        配戴之半罩式安全帽既能遮蓋配戴者之頭髮，使觀看者
        無從辨識髮型、髮色等頭髮型態，對於配戴該安全帽之
        歹徒容貌，應具有相當程度之掩蔽作用，況且證人Ｃ○
        ○係於深夜時分，在光線昏暗之地點遭搶，是否確能清
        晰見及配戴安全帽行搶者之全部容貌，實有疑問，是尚
        不能遽以證人Ｃ○○之證詞，而為不利被告Ｏ○○、ｂ
        ○○之認定。
   （2）再者，被告Ｏ○○、ｂ○○雖曾分別於警詢中坦承犯行
        ，然按被告或共犯之自白，不得作為有罪判決之唯一證
        據，仍應調查其他必要之證據，以察其是否與事實相符
        ，刑事訴訟法第156 條第2 項定有明文，立法目的在以
        補強證據之存在，藉以限制合法自白在證據上之價值，
        俾發現實質的真實，即使被告或共犯之自白出於任意性
        ，然若別無其他補強證據足以擔保其自白與事實相符，
        該自白仍非刑事訴訟法上得據之為認定被告犯罪之唯一
        證據，當不得單憑此而為被告不利之認定。查：證人即
        共同被告Ｏ○○於警詢中供證：於91年8 月20日晚上7
        時46分，曾撥打電話予至被告ｂ○○所持用之門號0000
        -000000 號行動電話，邀約被告ｂ○○外出犯案，指示
        其前往被告ｇ○○住處搭載伊等語（見警卷二第5 頁第
        1 至2 行、第17頁第2 至4 行）。證人即共同被告ｂ○
        ○亦於91年9 月1 日上午11時許之警詢及同日下午9 時
        之偵查中供陳：於91年8 月20日晚上9 時35分許，伊騎
        乘所有車牌號碼MZ5-063 號機車搭載被告Ｏ○○，行經
        高雄縣彌陀鄉○○○路77號前時，由被告Ｏ○○向1 名
        男子假裝問路，趁該男子不注意之際，由被告Ｏ○○搶
        取該男子之金項鍊1 條，得手後旋即加速逃逸。本件犯
        案未使用工具。翌日，由被告Ｏ○○將該項鍊至不詳處
        所變賣，伊則分得3,000 元花用，行搶前均由被告Ｏ○
        ○撥打伊使用門號0000-000000 號行動電話予伊，之後
        伊與被告Ｏ○○即隨意尋找行搶對象等語（見警卷二第
        36頁第6 行至第36頁背面第2 行、倒數第4 至5 行、91
        年度少連偵字187 號偵查卷第8 頁背面第1 至4 行）。
        惟證人ｂ○○於91年9 月1 日下午7 時30分許之警詢中
        則證述：被告Ｏ○○以門號0000-00000 0號行動電話聯
        絡伊時，要求伊前往高雄縣梓官鄉大舍甲村搭載之，未
        表示從事何事，伊至大舍甲村後，被告Ｏ○○要求伊搭
        載前往岡山地區找朋友，故伊搭載被告Ｏ○○自彌陀鄉
        ○○○路往岡山方向行駛，同日晚上10、11時，行經山
        霸煙路，被告Ｏ○○表示要問路，要求伊靠近1 男性騎
        士，結果被告Ｏ○○隨即出手強搶該男子脖子上之金項
        鍊等語（見警卷二第29頁）。嗣證人Ｏ○○、ｂ○○於
        本院審理時，則均改口供證未參與犯案（參本院卷四第
        371 頁第16至20行、倒數第2 至4 行）。因證人即共同
        被告Ｏ○○、ｂ○○各自先後所述歧異，已有瑕疵可指
        。又證人ｂ○○所有車牌號碼MZ 5-063號機車車身為紅
        色，前後車燈外觀顏色亦與一般機車無異，有機車照片
        及車籍作業系統查詢認可資料在卷可證（見警卷十四第
        18至19頁），則證人ｂ○○於警詢中所陳關於共同犯案
        所用機車顏色、車燈顏色、有無使用其他犯案工具（如
        刀子）、動手行搶者是否為佯裝問路歹徒，抑或係由機
        車後座之歹徒負責佯裝問路並下手搶奪等情節，均與證
        人即被害人Ｃ○○上開證詞不符。因證人Ｃ○○確係遭
        搶之被害人，縱因被搶地點光線昏暗，未能查悉歹徒全
        貌，然確實親身經歷搶奪過程，其關於遭搶過程之證詞
        ，於案發不久後在警詢中所為證詞，應與事實相符而為
        可採，益徵ｂ○○於警詢中之證詞，與事實不符，尤不
        能以此共犯之供證，而為不利於被告Ｏ○○之認定。
   （3）至被告Ｏ○○、ｂ○○間，雖於91年8 月20日以上開行
        動電話相互通話。然被告Ｏ○○於91年8 月20日晚上7
        時46分許、同日晚上8 時24分許，先後與被告ｂ○○通
        話時，所使用之基地分別為高雄市○○區○○街23巷6
        號11樓頂及高雄縣梓官鄉○○○路22號4 樓頂，有通聯
        記錄在卷可考（見警卷七第68頁）。則就上開行動電話
        通聯記錄，無法得知被告Ｏ○○聯絡被告ｂ○○之通話
        內容，係邀約外出犯案，更無法證明被告ｂ○○確實前
        往搭載被告Ｏ○○，並於91年8 月20日晚上9 時35分許
        ，載同被告Ｏ○○行經高雄縣彌陀鄉○○○路77號，而
        共同為行搶Ｃ○○之犯行。復因本件並無證據足資佐證
        證人ｂ○○前揭證述：被告Ｏ○○事後將得手贓物變賣
        ，伊有分得贓款3,000 元等語。職是，證人Ｃ○○遭行
        搶乙事，雖然屬實，然因犯案歹徒是否確為被告Ｏ○○
        、ｂ○○，仍有合理懷疑存在，尚無從就檢察官所舉上
        開證據及卷內資料形成被告Ｏ○○、ｂ○○有罪之確信
        。
  10、被告Ｏ○○、亥○○、ｂ○○為警查獲後，被告Ｏ○○、
      亥○○曾先後經警借提外出，被告Ｏ○○、亥○○、ｂ○
      ○固於警詢中分別坦承如附表三編號1 至22、24至25、27
      所示犯行（編號1 至5 、25：被告Ｏ○○91年9 月12日警
      詢筆錄，警卷四第8 頁背面倒數第3 行、第9 頁第1 至2
      行、第9 頁第2 至3 行、第9 頁第6 至8 行、第9 頁倒數
      2 至6 行。編號6 至9 、13：被告Ｏ○○91年10月17日警
      詢筆錄，警卷三第2 頁背面至第3 頁。編號10、12：被告
      Ｏ○○91年10月31日警詢筆錄，警卷五第2 頁。編號11：
      被告Ｏ○○91年9 月12日警詢筆錄，偵卷一第25頁倒數第
      1 至4 行、第29頁第3 至4 行。編號14、27：被告ｂ○○
      91年9 月1 日警詢筆錄，警卷四第35頁背面倒數第1 行至
      第36頁第10行。編號15、16：被告亥○○91年10月7 日警
      詢筆錄，偵卷一第124 頁背面至第125 頁。編號17：被告
      Ｏ○○92年1 月13日警詢筆錄，警卷十一第1 頁背面至第
      2 頁。編號18至22：被告亥○○91年9 月13日警詢筆錄，
      警卷十第1 頁背面至第2 頁；被告亥○○91年9 月13日警
      詢筆錄，警卷十第1 頁背面至第2 頁、第39頁。上述被告
      Ｏ○○於91年10月17日、91年10月31日之警詢筆錄及亥○
      ○於91年10月7 日警詢筆錄部分，無證據能力，詳前述）
      ，復於檢察官複訊及法院訊問時，均供陳：警詢所言屬實
      等語（見本院91年度聲羈字第693 號第4 頁）。然縱使被
      告等所言屬實，被告自白不能作為認定犯罪事實之唯一證
      據，本件除被告自白外，並未查獲贓物，而證人即如附表
      三所示被害人，或未當場目擊竊賊、或未見及行搶歹徒相
      貌、或證詞非無瑕疵可指，記憶之客觀憑信性，亦有可疑
      ，職是，即難僅因被告Ｏ○○、亥○○、ｂ○○各自曾經
      自白，即認其犯有如附表三所示犯行。
  11、綜上所述，公訴人認被告Ｏ○○、亥○○、ｂ○○或共同
      、或分別涉犯如附表三所示罪嫌，尚乏其據；此外，復查
      無其他積極證據足資證明被告Ｏ○○、亥○○、ｂ○○確
      有公訴人所指此部分犯行，被告Ｏ○○、亥○○、ｂ○○
      此部分犯罪即屬不能證明。應就被告ｂ○○被訴如附表三
      編號14、27所示加重強盜未遂、加重強盜等罪，均為無罪
      諭知。至被告Ｏ○○被訴如附表三編號1 至9 、24至25所
      示竊盜罪，如附表三編號10至13所示搶奪罪，如附表三編
      號14所示加重強盜未遂及如附表三編號23所示加重強盜罪
      ；暨被告亥○○被訴如附表三編號15至16所示搶奪罪，如
      附表三編號26所示加重強盜罪，因無法證明犯罪，如前述
      ，原應為無罪判決之諭知，惟公訴人認此部分犯行，分別
      與被告Ｏ○○、亥○○前開論罪科刑部分，具有廢止前刑
      法連續犯之裁判上一罪關係，爰不另為無罪判決之諭知。
  12、另如附表三編號17、18至22所示犯罪事實（併案被告Ｏ○
      ○涉犯如附表三編號17所示竊盜罪、被告亥○○涉犯如附
      表三編號18至22所示搶奪罪），既無法證明被告Ｏ○○、
      亥○○有此部分犯罪，與前開有罪部分自無廢止前刑法連
      續犯或牽連犯之裁判上一罪關係，本院無從併予審理，且
      如附表三編號18至22所示被告亥○○之搶奪犯行，業經檢
      察官減縮併案審理範圍（參本院卷三第117 至118 頁所附
      92 年 度公訴蒞字第790 號補充理由書），是此部分移送
      併案關於被告Ｏ○○、亥○○之犯行部分，均應退由檢察
      官另為適法處理。
  13、被告ｇ○○部分：
      本件公訴人以被告ｇ○○於91年8 月20日下午5 時許，在
      高雄縣彌陀鄉○○○路旁，參與被告Ｏ○○共同強盜Ｚ○
      ○之犯行，無非係以證人Ｚ○○之指述、被告ｇ○○典當
      金飾紀錄及被告ｇ○○、Ｏ○○之指紋曾同時在ｈ○○所
      有失竊汽車上為警採集而得之事實等資料為依據。訊據被
      告ｇ○○否認有何強盜犯行，辯稱：關於被告Ｏ○○強盜
      Ｚ○○，伊事先不知情，案發當日係應被告Ｏ○○要求搭
      載前往高雄縣彌陀鄉，行經高雄縣彌陀鄉○○○路時，被
      告Ｏ○○表示要找朋友，伊便在前方停車等候，並未見及
      被告Ｏ○○攜帶兇器，未幾被告Ｏ○○跑步返回時，即要
      伊快速發動機車離去，並表示方才係去假借問路行搶婦女
      ，伊雖有搭載被告Ｏ○○離去，但事先不知被告Ｏ○○行
      搶等語。經查：
   （1）被告Ｏ○○強盜Ｚ○○時，被告ｇ○○在場，且確實見
        到被告Ｏ○○強盜之事實，業據被告ｇ○○於警詢供稱
        ：91年8 月中旬下午4 時許，被告Ｏ○○表示機車故障
        ，要伊搭載前往高雄縣彌陀鄉，嗣騎乘機車載同行經高
        雄縣彌陀鄉○○○路時，被告Ｏ○○叫伊停車，表示要
        下車找朋友，之後伊停車回頭看，見及被告Ｏ○○與1
        名女子拉扯皮包，最後被告Ｏ○○良搶得皮包跳上機車
        要伊趕快騎離現場，之後被告Ｏ○○告知方才在路上搶
        得1 個皮包，始知被告Ｏ○○搶奪他人財物等語明確（
        見偵卷一第37頁背面倒數第2 行至第38頁第7 行）。且
        核諸被告ｇ○○於本院審理中供陳：被告Ｏ○○行搶地
        點距離伊所在位置10數公尺等語（參本院卷一第166 頁
        第10行）；與證人Ｚ○○於警詢中所證【證人Ｚ○○於
        警詢中之證詞，因被告ｇ○○就其就證據能力表示無意
        見（參本院卷二第188 頁第3 行），且檢察官、辯護人
        或同意可作為證據使用，或未聲明異議未聲明異議，依
        刑事訴訟法第159 條之5 第1 項、第2 項之規定，本院
        審酌該證據作成之情況，認為適當，應得為證據。又因
        證人Ｚ○○於本院審理中作證時，相隔案發時間已經過
        5 年餘，記憶不免逐漸消退，是證人Ｚ○○於本院審理
        中之證述，與其於警詢中證詞有出入之細節部分（關於
        被告ｇ○○機車行向、遭搶時所駕駛汽車與歹徒騎乘機
        車之距離、被告Ｏ○○持刀抵住之身體部位等），本院
        審酌其先前於警詢中陳述，係在記憶猶新之情況下直接
        作成，應與事實較為相符，顯較可採，故以下所引證人
        Ｚ○○之證詞，關於強盜過程之陳述，其於警詢中之證
        詞與本院審理中證述有出入之處，則以警詢中之證詞為
        主，先此敘明】：2 人騎乘機車超越伊汽車至前方8、9
        公尺處，其中1 人下車佯裝問路行搶等語大致相符（見
        警卷二第45頁第1 至3 行）。參以被告Ｏ○○前往Ｚ○
        ○汽車，本係預備犯案，自不會距離擬用以行搶後搭載
        逃離現場之被告ｇ○○機車過遠，俾能行搶財物後，立
        即逃離現場，以免遭Ｚ○○駕駛汽車尾隨、追擊而遭查
        獲。則被告ｇ○○距離被告Ｏ○○動手行搶地點，不過
        約10餘公尺，顯然被告ｇ○○前供承確有見及被告Ｏ○
        ○強盜Ｚ○○過程，應屬事實，被告ｇ○○嗣於偵查中
        改稱：並未見及被告Ｏ○○強盜等語（見偵卷二第20頁
        背面倒數第6 行），尚難採信。然按共同正犯，須有犯
        意聯絡及行為分擔始可成立，倘若無應積極阻止他人犯
        罪義務之情況下，尚難僅因單純消極地保持沉默，即認
        為成立共同正犯。雖於被告ｇ○○於被告Ｏ○○強盜時
        在場，且知被告Ｏ○○強盜Ｚ○○所有財物，但被告ｇ
        ○○是否應就被告Ｏ○○強盜犯行負責，端視其與被告
        Ｏ○○是否有犯意聯絡及行為分擔，尚難僅因被告ｇ○
        ○於被告Ｏ○○強盜時在距離案發地點約10餘公尺之現
        場，並知悉強盜之事實，即遽認被告ｇ○○必為共同正
        犯。
   （2）證人Ｚ○○固於警詢及本院審理中：於91年8 月20日下
        午5 時許，駕駛汽車返家途中，行經高雄縣彌陀鄉○○
        ○路路段適行動電話鈴響，遂將汽車停靠路旁接聽電話
        ，見及有2 人共乘1 台重型機車超越伊汽車，直至前方
        8 、9 公尺遠之處停放，後座者下車趨往伊汽車問路，
        隨即自身上取出外觀似長刀之尖刀伸入車內，靠近伊胸
        前，要求借款1,000 元，伊沒有答應，該人又要強行取
        走伊皮包，伊與之發生拉扯間，遭持刀柄敲擊伊頭部，
        致伊左手無名指骨頭斷裂，右手手背遭劃傷，該人強取
        皮包後，伊曾下車持行動電話丟擲，該人又折返撿拾所
        有行動電話，伊返回車內，啟動汽車時，見及歹徒騎乘
        機車離去，問路者即為行搶者，當時未見及騎乘機車之
        歹徒面貌，與下車行搶者拉扯之際，亦未注意騎乘機車
        者從事何事，沒有注意前座騎乘機車者有無配戴安全帽
        ，不記得遭搶過程中，騎乘機車者有無下車。至警局製
        作筆錄時，無法指認歹徒，對於歹徒雖有印象，但無法
        完全認得，不敢肯定。第1 次僅向警方表示類似，之後
        自側面觀看查獲之嫌犯，略有相像，仍無法完全確認，
        現至法院作證時，因事隔甚久，較無印象，不知是否為
        在庭之被告ｇ○○、Ｏ○○等語（參本院卷四第389 至
        391 、393 至394 頁第3 行、警卷二第44至47頁）。證
        人Ｏ○○亦於91年9 月10日警詢中證述：於91年8 月20
        日下午5 時許前某時，伊騎乘竊取之贓車前往被告ｇ○
        ○住處，邀同前往行搶，被告ｇ○○先是拒絕，但因毒
        癮發作，故應允搭載伊共同強盜，嗣於91年8 月20日下
        午5 時許，在彌陀山霸煙路段，夥同與伊為姑表關係之
        兄長即被告ｇ○○，由被告ｇ○○負責騎乘機車，伊持
        刀（該刀於犯案後已棄置在旗山山區）強盜1 名女子，
        強取皮包1 只得手後，由被告ｇ○○騎車搭載逃逸離去
        。之後與被告ｇ○○持強盜皮包內現金前往高雄縣梓官
        鄉天堡電玩內，向綽號「大頭仔」之男子，購買海洛因
        毒品後，再與被告ｇ○○前往高雄縣梓梓鄉○○村○○
        ○道路，共同以針筒注射方式施打海洛因等語（見警卷
        二第3 頁背面第3 至11行、第4 頁背面第2 至6 行）。
   （3）然證人Ｏ○○於該次警詢中亦證述：因作案多起無法記
        憶，係根據被害人指認下，所為之供述等語（見警卷二
        第3 頁倒數第1 行至第3 頁背面第1 行）。是其於警詢
        中所為證詞，是否全然符實，尚有疑義。參以證人Ｏ○
        ○於同日（即91年9 月10日）偵查中，隨即改口證述：
        伊強盜時係向被告ｇ○○表示去找朋友，要被告ｇ○○
        在前方等候，被告ｇ○○並不知情等語明確（見偵卷二
        第21頁第5 至6 行）。核與其於本院審理時證陳：於91
        年8 月20日下午5 時許，在彌陀鄉○○○路，係伊強盜
        Ｚ○○，當日伊原先自行騎乘機車行經案發地點附近，
        因機車故障，遂撥打電話聯絡被告ｇ○○前來搭載伊返
        家，機車故障前，伊已經過被害人Ｚ○○停車處，見及
        車內僅有1 名女性，且車窗未完全關闔，之後機車在距
        離伊強盜地點處約100 公尺故障，伊在該處等候被告ｇ
        ○○，見被告ｇ○○騎乘機車前來，確認有交通工具可
        用以離開現場，遂要求被告ｇ○○在該處稍候，伊要與
        友人講話，並拿取毒品海洛因，表示不方便讓被告ｇ○
        ○看見，便前往強盜Ｚ○○，之後伊又步行至被告ｇ○
        ○機車停放位置，隨即上車離開，被告ｇ○○並不知情
        ，且案發前，伊所攜帶之刀子係插附在後腰腰際，並以
        衣服遮蓋，被告ｇ○○及Ｚ○○均不知有此刀，是之後
        與被害人Ｚ○○拉扯間，始取出用以敲擊被害人手部等
        語相符（參本院卷五第93頁倒數2 至10行、第94頁、第
        95頁第2 至11行、第97頁第1 至19行），亦得佐證被告
        ｇ○○前揭辯詞，並非全然無據。
   （4）雖觀諸證人Ｏ○○於本院審理中之上開證詞，其中證述
        ：被告ｇ○○係在其強盜後，始搭載其離開機車故障地
        點等語，不僅與其前於警詢中所述不符，亦與被告ｇ○
        ○於警詢中之供詞及證人Ｚ○○於本院審理中之證詞不
        符。其中關於被告ｇ○○等候地點距離其行搶地點距離
        100 公尺，亦與本院前揭審認結果不符，所證非無迴護
        被告ｇ○○之情。然就證人Ｚ○○、Ｏ○○前揭證詞可
        知，證人Ｚ○○係於駕駛汽車之際，偶因行動電話響起
        ，始將車暫停在案發地點，證人Ｏ○○搭乘被告ｇ○○
        機車行經該地點，亦屬偶然，且被告Ｏ○○係見及Ｚ○
        ○獨自1 名女性，在車窗為完全閉闔之汽車內，且正使
        用行動電話通話等情況，認有機可乘，始起意犯案，且
        其見狀後，隨即在超越Ｚ○○汽車不遠處，要求被告ｇ
        ○○停車，則在證人Ｏ○○起意犯案後，隨即下車強盜
        Ｚ○○，被告ｇ○○是否有機會在事前與證人Ｏ○○形
        成強盜犯意聯絡，已非無疑。況該地點偏僻，業據證人
        Ｏ○○證述在卷（參本院卷五第94頁倒數第10至11行）
        ，核與證人Ｚ○○於本院審理中證述：當時除該輛機車
        外，沒有其他機車經過等語相符（參本院卷四第393 頁
        第10至11行）。如被告ｇ○○與Ｏ○○有強盜之犯意聯
        絡，在該人跡往來稀少之處，證人Ｏ○○犯案時，尚非
        必然須另由共犯負責把風、密切注意現場附近人車狀況
        之情形下，衡情在見及Ｏ○○與Ｚ○○發生拉扯時，應
        會上前為Ｏ○○施以助力，不會一逕由證人Ｏ○○與Ｚ
        ○○拉扯，而拖延犯案時間，提高遭查緝之風險，由是
        益徵被告ｇ○○與Ｏ○○並無強盜之犯意聯絡。
   （5）證人Ｏ○○雖於警詢中供證：本件強盜所得現金已用以
        買海洛因，與被告ｇ○○共同施用等語，然此與證人Ｏ
        ○○於本院審理中證述：強盜所得並未分予被告ｇ○○
        等語不同（參本院卷五第95頁第9 至11行）。因證人Ｏ
        ○○於本院審理中之證詞，係經具結，在其負擔偽證罪
        之風險下，並賦與被告ｇ○○詰問之機會，保障防禦權
        ，足以擔保證言具有可信性之情況作成。而本件被告ｇ
        ○○曾2 次受託於Ｏ○○，先後於91年8 月14日、91年
        9 月2 日，持Ｏ○○所交付之項鍊，分別前往金吉玉銀
        樓、金明興銀樓等處典當之事實，固據證人Ｏ○○於警
        詢中證述明確（見警卷二第4 頁第7 行以下），並有該
        2 銀樓之金飾買入登記簿在卷可證（見警卷二第116 、
        123 頁）。另被告ｇ○○之指紋亦曾留存在車牌號碼XU
        -6667 號失竊贓車上之事實，亦有內政部警政署刑事警
        察局鑑定書附卷足參（見警卷二第125 頁）。然檢察官
        起訴僅論認上開贓車係由被告Ｏ○○竊取（詳起訴書附
        表編號13），被告ｇ○○、Ｏ○○既為姑表關係，則在
        被告Ｏ○○竊取上開汽車後，用以搭載被告ｇ○○，猶
        屬尋常。是本件並無證據足資佐證證人Ｏ○○於警詢中
        證述被告ｇ○○自Ｏ○○處分得施用毒品之利益乙情屬
        實，亦別無證據證明上開被告ｇ○○前往銀樓金飾典當
        之紀錄與被告Ｏ○○強盜Ｚ○○犯行具有何關聯性。況
        強盜、隱匿犯人及處分贓物間，本屬不同之事實，無法
        單憑被告ｇ○○於Ｏ○○強盜時在距離現場不遠處等候
        ，在Ｏ○○強盜犯行完成後，搭載離開現場之行為，即
        認其分擔強盜之部分工作而依共同正犯論。被告ｇ○○
        雖知Ｏ○○強盜而在強盜之際未加以阻止，其所為或有
        不當，然在法律未有明文課予其應積極阻止Ｏ○○犯罪
        之義務之情況下，其既無積極作為足以顯示其有將Ｏ○
        ○強盜行為視為自己行為之意思，尚難僅因單純消極之
        不作為，即認其應負共犯之責。被告ｇ○○既事前無犯
        意聯絡，又未有將Ｏ○○之行為視為自己之行為之意思
        而共同參與竊盜，亦無證據證明事後分得贓物；其單純
        待在現場不遠處，並未趨前佯裝問路或動手強取財物，
        亦無證據足證係從事使強盜行為易於實現之把風行為，
        被告ｇ○○與Ｏ○○就Ｏ○○上開強盜行為應無犯意聯
        絡或行為分擔可言，被告ｇ○○前揭所辯，尚非全然無
        據。
   （6）從而，檢察官所舉之證據，既不足以證明被告ｇ○○主
        觀上與被告Ｏ○○有共同強盜之犯意聯絡，或有加入被
        告Ｏ○○，並將被告Ｏ○○之強盜行為視為自己行為之
        意思，而應負共犯之責。此外，復無其他積極證據足資
        證明被告ｇ○○有此犯行，揆諸前揭法條及最高法院判
        例意旨之說明，依法自應就被告ｇ○○部分，為無罪判
        決之諭知。
八、免訴部分：
（一）公訴意旨另以：被告亥○○基於意圖為自己不法所有之概
      括犯意，於附表四所示時、地，以如附表四所示方式，竊
      取如附表四所示物品，因認被告亥○○此部分涉犯竊盜罪
      嫌等語。
（二）按案件曾經判決確定者，應諭知免訴之判決，刑事訴訟法
      第302 條第1 款定有明文。又同一案件，已經法院為實體
      上之確定判決，該被告應否受刑事制裁，既因前次判決而
      確定，不能更為其他有罪或無罪之實體上裁判，此項原則
      ，關於實質上一罪或裁判上一罪，其一部事實已經判決確
      定者，對於構成一罪之其他部分，均應適用 (最高法院32
      年上字第2578號判例、最高法院82年度第4 次刑事庭會議
      決議參照)。
（三）被告亥○○前因自91年2 月16日起至同年9 月5 日止之連
      續竊盜犯行，經本院以91年度易字第2481號判決判處有期
      徒刑10月，嗣於92年10月31日，經臺灣高等法院高雄分院
      以92年度上易字第1310號判決駁回上訴確定，此有臺灣高
      等法院被告前案紀錄表在卷可參，又該案判決附表編號5
      至7 所示竊盜犯行，與本件附表四之犯罪事實完全相同，
      亦有本院91年度易字第2481號及臺灣高等法院高雄分院92
      年度上易字第1310號等判決在卷可佐。因被告亥○○本案
      被訴如附表四編號1 至4 所示竊盜部分之犯罪事實，與前
      案經判決確定之犯罪事實相同，為事實上一罪，即為前案
      確定判決效力所及，而所訴附表四編號5 所示竊盜犯行，
      犯罪時間與附表四編號1 、4 所示犯行部分，時間相隔未
      及1 月，參以被告亥○○於本院準備程序中坦承上開犯行
      （參本院卷三第107 、116 頁），又曾於警詢及偵查中自
      承：因施用毒品，行竊目的均係為取獨購買毒品之資金，
      與被告Ｏ○○共同犯案所得，亦均用以購買毒品施用等語
      （見偵卷二倒數第5 至6 頁）。足認被告亥○○因施用毒
      品需求資金，反覆於附表四各該編號所示相近之期間內，
      以相同、相似方法，連續實施構成要件相同之犯行，顯係
      基於概括犯意反覆為之，則其各次犯行間應具有廢止前刑
      法連續犯之裁判上一罪關係。準此，本件起訴書所載被告
      亥○○如附表四所示竊盜之犯行，與前案確定判決所認定
      之犯行，具有事實上一罪（如附表四編號1 至4 所示竊盜
      犯行部分）及廢止前刑法連續犯之裁判上一罪關係（如附
      表四編號5 所示竊盜犯行部分），揆諸前揭法條規定，應
      就被告亥○○被訴如附表四所示竊盜犯行部分，諭知免訴
      之判決。
九、另檢察官移送併案（93年度偵字第10910 號）意旨略以：被
    告亥○○與真實姓名不詳、穿著黑衣之成年男子共同基於不
    法所有之意圖，於93年2 月20日上午10時許，由被告亥○○
    進入高雄市○○區○○路87號新興藥局內，強行搶走Ｙ○○
    ○配掛在脖子上之金項鍊1 條，得手後隨即跑出屋外，由該
    成年男子騎乘機車搭載逃逸離去等語，因認被告亥○○此部
    分亦涉嫌刑法第325 條第1 項搶奪罪，並與被告亥○○起訴
    涉犯搶奪罪部分，具有廢止刑法連續犯之裁判上一罪關係。
    惟觀諸本件被告亥○○上開經論罪科刑之連續搶奪罪部分，
    其犯罪時間係自91年8 月23日起至91年9 月3 日止，與併案
    被告亥○○搶奪罪之犯罪時間，相隔1 年5 月餘之久，且被
    告亥○○於本件犯連續罪後，迄至93年2 月20日併案之搶奪
    罪犯罪時間前，曾因案羈押、入觀察勒戒處所執行觀察勒戒
    、入戒治處所執行強制戒治，有臺灣高等法院被告前案紀錄
    表在卷可參。則併案被告亥○○搶奪犯行部分，顯然與本件
    被告亥○○連續搶奪犯行間，並無概括犯意可言，核與起訴
    犯行間，不具有廢止前刑法連續犯之裁判上一罪關係，並非
    起訴效力所及。是此部分即非本院本院審理範圍，無法併予
    審究，應退由檢察官另行偵查。
十、至檢察官就被告亥○○移送併案審理之臺灣高雄地方法院檢
    察署91年度少連偵字第187 號被告ｂ○○強盜戊○○部分，
    以及93年度偵字第10912 號被告亥○○犯竊盜罪部分（詳附
    表六，其中併案關於被告亥○○之竊盜犯行，亦經檢察官減
    縮併案審理範圍，有本院卷三第117 至118 頁所附92年度公
    訴蒞字第790 號補充理由書可參），因本案就被告ｂ○○涉
    嫌強盜罪部分，已為無罪判決；就被告亥○○被訴竊盜罪部
    分，已為免訴判決之諭知。則上開併案部分，即核與本案被
    告ｂ○○被告強盜部分及被告亥○○被訴竊盜部分，核無裁
    判上一罪之關係，並非起訴效力所及，自無從由本院併予審
    理，應退由檢察官另為適法之處理，附此敘明（此部分併案
    與前述九及七（三）12所述併案應退回部分，均詳附表七「
    併由本院處理結果」欄記載）。
十一、被告Ｔ○○與被告Ｏ○○共同強盜天○○、Ｌ○○部分，
      僅有被告Ｏ○○部分經移送併案，且與本件起訴被告Ｏ○
      ○強盜犯行間，具有裁判上一罪關係，為本院審理範圍。
      至被告Ｔ○○部分，未經起訴或併案，且被告Ｔ○○此部
      分所涉加重強盜犯行，與本件被告Ｔ○○上開經論罪科刑
      之搶奪犯行間，構成要件並不相同，核無廢止前刑法連續
      犯之裁判上一罪關係。是此部分並非本院審理範圍，應由
      檢察官另行偵辦。
十二、被告巳○○涉嫌贓物罪部分，另行審結。
據上論斷，應依刑事訴訟法第299 條第1 項前段、第301 條第1
項前段、第302 條第1 款、第300 條，刑法第2 條第1 項前段、
第32 0條第1 項、第325 第1 項、第328 條第1 項、第330 條第
1項 、第55條，第38條第1 項第2 款、第47條第1 項，廢止前刑
法第56條，修正前刑法第28條、第41條第1 項前段、第55條、第
51條第5 款，罰金罰鍰提高標準條例第1 條前段廢止前罰金罰鍰
提高標準案例第2 條，現行法規所定貨幣單位折算新台幣條例第
2 條，中華民國九十六年罪犯減刑條例第2 條第1 項第3 款、第
7 條、第9 條、第11條
，判決如主文。
本案經檢察官ｊ○○到庭執行職務。
中    華    民    國    97    年    2     月    29    日
                  刑事第十五庭  審判長法  官  方百正
                                      法  官  方錦源
                                      法  官  戴韻玲
以上正本證明與原本無異。
如不服本判決應於收受本判決後10日內向本院提出上訴書狀，並
應敘述具體理由，如未敘述上訴理由者，應於上訴期間屆滿後20
日內補提理由書狀於本院（均須按他造當事人之人數附繕本）「
切勿逕送上級法院」。
中    華    民    國    97    年    2     月    29    日
                                      書記官  楊馥如
附錄本判決論罪之法條
刑法第320條第1項
意圖為自己或第三人不法之所有，而竊取他人之動產者，為竊盜
罪，處5 年以下有期徒刑、拘役或5 百元以下罰金。
刑法第325條
意圖為自己或第三人不法之所有，而搶奪他人之動產者，處6 月
以上5 年以下有期徒刑。
因而致人於死者，處無期徒刑或7 年以上有期徒刑，致重傷者，
處3 年以上10年以下有期徒刑。
第 1 項之未遂犯罰之。
刑法第328條
意圖為自己或第三人不法之所有，以強暴、脅迫、藥劑、催眠術
或他法，至使不能抗拒，而取他人之物或使其交付者，為強盜罪
，處5 年以上有期徒刑。
以前項方法得財產上不法之利益或使第三人得之者，亦同。犯強
盜罪因而致人於死者，處死刑、無期徒刑或10年以上有期徒刑；
致重傷者，處無期徒刑或7 年以上有期徒刑。
第 1 項及第 2 項之未遂犯罰之。
預備犯強盜罪者，處1 年以下有期徒刑、拘役或3 千元以下罰金
。
刑法第330條
犯強盜罪而有第321 條第1 項各款情形之一者，處7 年以上有期
徒刑。
前項之未遂犯罰之。
附表一：
┌────┬───┬──────┬───┬───────────────┬─────────┬──────┐
│編號?（│行為人│犯罪時地    │被害人│犯罪方式                      │相關證據及出處    │所犯罪名    │
│起訴書附│      │            │      │                              │                  │（備註）    │
│表編號）│      │            │      │                              │                  │            │
├────┼───┼──────┼───┼───────────────┼─────────┼──────┤
│1-（7） │Ｏ○○│於91年8 月19│子○○│以子○○父親吳金水留置在所有機│證人子○○於警詢及│刑法第320 條│
│        │      │日上午10時許│      │車上之鑰匙，發動車牌號碼OFS-93│本院審理中之證詞（│普通竊盜罪（│
│        │      │，在高雄縣燕│      │5 號廠牌YF黑色機車（車上另有鐮│警卷二第62頁、本院│失竊機車於91│
│        │      │巢鄉鳳龍巷產│      │刀1 把及現金數百元），竊取得手│卷一第257 至258 頁│年10月1 日下│
│        │      │業道路旁    │      │後，騎乘離去                  │）。贓物認領保管單│午6 時許，在│
│        │      │            │      │                              │、高雄縣警察局車輛│高雄縣岡山鎮│
│        │      │            │      │                              │失竊證明單、高雄縣│前峰里前峰廟│
│        │      │            │      │                              │警察局車輛尋獲電腦│前廣場，由警│
│        │      │            │      │                              │輸入單（警卷二第63│方尋獲，嗣已│
│        │      │            │      │                              │至65頁）          │由被害人領回│
│        │      │            │      │                              │                  │）          │
├────┼───┼──────┼───┼───────────────┼─────────┼──────┤
│2-（14）│Ｏ○○│於91年9 月6 │Ｓ○○│以自備鑰匙發動Ｓ○○所有車牌號│證人Ｓ○○於警詢及│刑法第320 條│
│        │      │日10時許，在│      │碼HDI-507 號光陽廠牌棕黑色機車│本院審理中之證詞（│第1 項普通竊│
│        │      │高雄縣岡山鎮│      │，竊取得手後，騎乘離去        │警卷二第88頁、本院│盜罪（因騎乘│
│        │      │民有路21號前│      │                              │卷一第259 頁）。贓│該失竊機車行│
│        │      │            │      │                              │物認領保管單、行照│搶而查獲）  │
│        │      │            │      │                              │、高雄縣警察局岡山│            │
│        │      │            │      │                              │分局受理報案暨尋獲│            │
│        │      │            │      │                              │證明單（警卷二第90│            │
│        │      │            │      │                              │至92頁）          │            │
├────┼───┼──────┼───┼───────────────┼─────────┼──────┤
│3-（19）│Ｏ○○│於91年8 月底│卯○○│徒手竊取卯○○擺放在麵攤內之電│證人卯○○於警詢中│刑法第320 條│
│        │      │某日，在高雄│      │動遊戲機台1 台及飲料等物，得手│之證詞（偵卷一第  │第1 項普通竊│
│        │      │縣梓官路與信│      │後加以變賣                    │170 至171 頁）    │盜罪        │
│        │      │興路交岔路口│      │                              │                  │            │
│        │      │處麵攤內    │      │                              │                  │            │
├────┼───┼──────┼───┼───────────────┼─────────┼──────┤
│4-（23）│Ｏ○○│於91年9 月6 │寅○○│騎乘光陽廠牌白色機車，自寅○○│證人寅○○於警詢及│刑法第325 條│
│        │      │日中午12 時 │      │後方假裝問路，趁吳國良轉頭疏於│本院審理時之證詞（│第1項搶奪罪 │
│        │      │20分許，在高│      │防備之際，搶奪其配掛在脖子上金│警二卷第49頁、本院│            │
│        │      │雄縣岡山鎮文│      │項鍊1 條（價值約1 萬元），得手│卷一第260 頁）    │            │
│        │      │化中心停車場│      │後逃逸離去                    │                  │            │
├────┼───┼──────┼───┼───────────────┼─────────┼──────┤
│5-（25）│Ｏ○○│於91年8 月24│莊陳金│由ｂ○○騎乘機車搭載Ｏ○○（2 │證人Ｈ○○○於警詢│刑法第325 條│
│        │ｂ○○│日下午7時 許│葉    │人均頭戴安全帽），假裝問路，趁│及本院審理中之證詞│第1項搶奪罪 │
│        │      │，在高雄市楠│      │Ｈ○○○不注意之際搶奪其配掛在│（偵卷一第44頁）  │            │
│        │      │梓區○○街43│      │脖子上之金項鍊1 條（重約1 兩5 │                  │            │
│        │      │巷巷口土地公│      │錢，價值約1 萬5,000 元），得手│                  │            │
│        │      │廟旁        │      │後逃逸離去                    │                  │            │
├────┼───┼──────┼───┼───────────────┼─────────┼──────┤
│6-（29）│Ｏ○○│於91年9 月2 │李陳水│駕駛車牌號碼不詳之自用小客車假│證人戌○○○於警詢│刑法第330 條│
│        │      │日下午6時 許│柳、陳│裝問路，隨即持所攜帶客觀上足以│及本院審理時之證詞│第1 項攜帶兇│
│        │      │，在高雄縣橋│靜玟  │威脅人之生命、身體、安全，可資│（警卷二第51頁、本│器加重強盜罪│
│        │      │頭鄉頂鹽村通│      │認定為兇器使用之水果刀1 把，抵│院卷二第124 頁）  │            │
│        │      │德巷產業道路│      │住戌○○○脖子，至使戌○○○及│                  │            │
│        │      │旁          │      │其媳婦Ｒ○○不能抗拒，強取李陳│                  │            │
│        │      │            │      │水柳、Ｒ○○各自配掛在脖子上之│                  │            │
│        │      │            │      │金項鍊各1 條（共2 條，價值合計│                  │            │
│        │      │            │      │約3 萬元），得手後逃逸離去    │                  │            │
├────┼───┼──────┼───┼───────────────┼─────────┼──────┤
│7-（30）│Ｏ○○│於91年8 月4 │癸○○│頭戴半罩式安全帽進入店內，持所│證人癸○○於警詢及│刑法第330 條│
│        │      │日晚上9 時10│      │攜帶客觀上足以威脅人之生命、身│本院審理中之證詞（│第1 項攜帶兇│
│        │      │分許，在高雄│      │體、安全，可資認定為兇器使用之│警卷一第7 頁、本院│器加重強盜罪│
│        │      │市楠梓區楠梓│      │鋸子1 支，抵住癸○○脖子，至使│卷一第260 、262 頁│            │
│        │      │路116 之7 號│      │癸○○不能抗拒，強取癸○○配掛│）                │            │
│        │      │素食店內    │      │在脖子上之金項鍊1 條及手指上之│                  │            │
│        │      │            │      │戒指1 只（項鍊重約3錢 、戒指重│                  │            │
│        │      │            │      │約1 錢，價值共約5,000 元），得│                  │            │
│        │      │            │      │手後逃逸離去                  │                  │            │
├────┼───┼──────┼───┼───────────────┼─────────┼──────┤
│8-（32）│Ｏ○○│於91年8 月20│Ｚ○○│見Ｚ○○駕駛汽車停放路旁，遂攜│證人Ｚ○○於警詢及│刑法第330 條│
│        │      │日下午5時 許│      │帶客觀上足以威脅人之生命、身體│本院審理時之證詞（│第1 項攜帶兇│
│        │      │，在高雄縣彌│      │、安全，可資認定為兇器使用之刀│警卷二第44至47頁、│器加重強盜罪│
│        │      │陀鄉○○○路│      │子1 把，先佯裝問路，再持上開刀│388 至394 頁）    │            │
│        │      │旁          │      │子抵住Ｚ○○脖子，向Ｚ○○稱要│                  │            │
│        │      │            │      │借款1,000 元，至使Ｚ○○不能抗│                  │            │
│        │      │            │      │拒，強取Ｚ○○置放汽車上之皮包│                  │            │
│        │      │            │      │1 個（內有身份證、駕照、誠泰銀│                  │            │
│        │      │            │      │行提款卡、信用卡、現金卡、華南│                  │            │
│        │      │            │      │銀行簽帳金融卡、機車行照、現金│                  │            │
│        │      │            │      │約2,000 元、鑰匙1 把、眼鏡1 副│                  │            │
│        │      │            │      │等物），Ｚ○○因心有不甘，又以│                  │            │
│        │      │            │      │所有MOTOROLA廠牌、型號V2088 、│                  │            │
│        │      │            │      │門號0000-000000 號行動電話1 支│                  │            │
│        │      │            │      │丟擲Ｏ○○，Ｏ○○見狀，接續前│                  │            │
│        │      │            │      │強盜犯意，將上開未行動電話撿起│                  │            │
│        │      │            │      │取走，嗣由不知情之ｇ○○（詳後│                  │            │
│        │      │            │      │述）騎乘機車搭載離去          │                  │            │
├────┼───┼──────┼───┼───────────────┼─────────┼──────┤
│9-（35）│Ｏ○○│於91年8 月29│戊○○│由Ｏ○○駕駛所竊取之車牌號碼BY│證人戊○○於警詢、│刑法第328 條│
│        │亥○○│日凌晨1 時25│      │-1877 號自用小客車搭載亥○○，│偵查及本院審理時之│第1 項強盜罪│
│        │（併案│分許，在高雄│      │以上開贓車攔住戊○○去路後，由│證詞（警卷二第39、│（起訴法條為│
│        │ｂ○○│縣梓官鄉嘉展│      │亥○○持以黑布包裹刀子形狀之不│57至58頁、偵卷八第│刑法第330 條│
│        │強盜石│路392 號前  │      │明物品下車，並以該不明物體抵住│13頁、本院卷五第14│第1 項攜帶兇│
│        │瑞雅部│            │      │戊○○脖子，至使不能抗拒，而強│8 至154 頁）      │器加重強盜罪│
│        │分，應│            │      │取戊○○背在左肩上之皮包（內有│                  │，應予變更）│
│        │退由檢│            │      │現金1 萬1,000 元、中國信託銀行│                  │            │
│        │察官另│            │      │信用卡、萬泰銀行現金卡、台新銀│                  │            │
│        │為適法│            │      │行信用卡、台灣銀行金融卡、機車│                  │            │
│        │處理，│            │      │駕照、健保卡等物），得手後逃逸│                  │            │
│        │詳理由│            │      │離去                          │                  │            │
│        │七）  │            │      │                              │                  │            │
├────┼───┼──────┼───┼───────────────┼─────────┼──────┤
│10- （併│Ｏ○○│於91年8 月30│天○○│Ｏ○○駕駛所竊取之車牌號碼UH-8│證人天○○、Ｌ○○│刑法第330 條│
│案92年度│Ｔ○○│日下午1 時30│、陳心│065 號自用小客車搭載Ｔ○○，見│於警詢中之證詞及證│第1 項攜帶兇│
│偵字第75│（曾景│分，高雄縣仁│怡    │天○○騎乘機車搭載Ｌ○○行經該│人天○○於本院審理│器加重強盜罪│
│46號)   │彥部分│武鄉仁福村公│      │處，由Ｔ○○配戴鴨舌帽1 頂，先│中之證詞（警卷十二│            │
│        │未經起│館3 巷50之1 │      │佯裝問路，Ｏ○○再以汽車攔下被│第3 至13頁、本院卷│            │
│        │訴或併│號前        │      │害人機車，隨即由Ｔ○○持所攜帶│四第372 至376 頁）│            │
│        │案）  │            │      │客觀上足以威脅人之生命、身體、│。高雄縣警察局仁武│            │
│        │      │            │      │安全，可資認定為兇器使用之刀子│分局派出（分駐）所│            │
│        │      │            │      │1 把（外觀似武士刀，無證據證明│受理刑事案件報案三│            │
│        │      │            │      │屬管制刀械），至使天○○、陳心│聯單（警卷十二第14│            │
│        │      │            │      │怡不能抗拒，隨即棄置機車逃離，│頁）              │            │
│        │      │            │      │由Ｔ○○搜刮強取天○○放在機車│                  │            │
│        │      │            │      │上之錢包（內含現金2,000 元）及│                  │            │
│        │      │            │      │機車鑰匙，以及Ｌ○○放置在機車│                  │            │
│        │      │            │      │腳踏板上之黑色手提袋（內含現金│                  │            │
│        │      │            │      │、證件及行動電話），得手後由陳│                  │            │
│        │      │            │      │志良駕駛汽車搭載Ｔ○○一同逃逸│                  │            │
│        │      │            │      │離去                          │                  │            │
├────┼───┼──────┼───┼───────────────┼─────────┼──────┤
│11- （41│亥○○│於91年8 月23│ｋ○○│趁LOLITA S.MONTEMAYOR （中文譯│ｋ○○、巳○○於警│刑法第325 條│
│）      │      │日凌晨，在高│      │名：ｋ○○）在住處門前疏未防備│詢中之證詞（警卷六│第1 項搶奪罪│
│        │      │雄市楠梓區德│      │之際，搶奪其所持有紙袋1 個【內│第8 至9 、12至13頁│            │
│        │      │賢路91號前  │      │有居留證、健保卡、NOKIYA廠牌型│）。扣押物品目錄表│            │
│        │      │            │      │號8210行動電話1 支 (序號449306│、行動電話照片（警│            │
│        │      │            │      │000 000000) 等物】，得手後騎乘│卷六第18、41頁）  │            │
│        │      │            │      │機車離去。嗣於91年9 月1 日下午│                  │            │
│        │      │            │      │7 時許，在高雄縣岡山鎮○○路85│                  │            │
│        │      │            │      │號巳○○母親所經營檳榔攤前，將│                  │            │
│        │      │            │      │所搶得上開行動電話以1,200 元之│                  │            │
│        │      │            │      │價格轉售予巳○○（巳○○所涉贓│                  │            │
│        │      │            │      │物罪部分，另行審結）          │                  │            │
├────┼───┼──────┼───┼───────────────┼─────────┼──────┤
│12- （42│亥○○│於91年8 月23│己○  │趁MAGNAYE-ARLYN COLADO（中文譯│己○、巳○○於偵查│刑法第325 條│
│）      │      │日凌晨，在高│      │名：己○）在住處門前疏未防備之│中之證詞（偵卷一第│第1 項搶奪罪│
│        │      │雄市楠梓區德│      │際，搶奪其所持有紙袋1 個【內有│214 、13至14、220 │            │
│        │      │賢路        │      │NOKIYA 廠 牌型號8210行動電話1 │頁及第220 頁背面）│            │
│        │      │            │      │支 (序號0000 00000000000）、零│                  │            │
│        │      │            │      │食等物】，得手後騎乘機車離去。│                  │            │
│        │      │            │      │嗣91年9 月1日 前某日，將所搶得│                  │            │
│        │      │            │      │上開行動電話以1,400 元之價格轉│                  │            │
│        │      │            │      │售予巳○○（巳○○所涉贓物罪部│                  │            │
│        │      │            │      │分，另行審結）                │                  │            │
├────┼───┼──────┼───┼───────────────┼─────────┼──────┤
│13- （44│亥○○│於91年8 月30│藍楊金│由亥○○駕駛汽車搭載Ｔ○○，由│ｉ○○○於警詢中之│刑法第325 條│
│）      │Ｔ○○│日上午7 時許│花    │Ｔ○○下車步行至ｉ○○○身旁，│證詞（警卷二第41頁│第1 項搶奪罪│
│        │      │，在高雄縣岡│      │趁ｉ○○○疏未注意之際，搶奪藍│）                │            │
│        │      │山鎮大遼里大│      │楊金花所持有之黑色皮包1 個（內│                  │            │
│        │      │遼三路路口  │      │含現金400 元），得手後，亥○○│                  │            │
│        │      │            │      │隨即搭載Ｔ○○逃逸離去        │                  │            │
├────┼───┼──────┼───┼───────────────┼─────────┼──────┤
│14- （併│亥○○│91年9 月2日 │Ｊ○○│由許錦茹（許錦茹前因共同搶奪罪│許錦茹於警詢及偵查│刑法第325 條│
│案93年度│許錦茹│凌晨2 時10分│      │，經本院92年度訴字第39號判處罪│中之證詞（警卷九第│第3 項、第1 │
│偵字第  │      │許，在高雄縣│      │刑確定）發動車牌號碼不詳之機車│1 至2 頁、偵卷六第│項搶奪未遂罪│
│16954 號│      │橋頭鄉○○路│      │在旁等候接應，亥○○則在高雄縣│3 頁背至第4 頁）、│            │
│)       │      │與成功北路交│      │橋頭鄉○○路與成功路口「蜜鄰超│Ｊ○○於警詢及偵查│            │
│        │      │岔路口處之「│      │商」，佯裝向購物完畢步出該超商│中之證詞（警卷九第│            │
│        │      │蜜鄰超商」  │      │之Ｊ○○問路，趁Ｊ○○不備，徒│3 頁、偵卷六第8 頁│            │
│        │      │            │      │手搶奪Ｊ○○配掛胸前之金項鍊1 │背至第9） 、中華民│            │
│        │      │            │      │條，然因Ｊ○○呼救、掙扎，而未│國91年9 月2日 橋頭│            │
│        │      │            │      │得逞，亥○○旋即乘坐許錦茹所駕│分駐所勤務報告（警│            │
│        │      │            │      │騎之機車逃逸離去              │卷九第4 頁）      │            │
├────┼───┼──────┼───┼───────────────┼─────────┼──────┤
│15- （併│亥○○│於91年9 月3 │Ｘ○○│由許錦茹（許錦茹前因共同搶奪罪│許錦茹於警詢及偵查│刑法第325 條│
│案93年度│許錦茹│日晚上8 時許│      │，經本院92 年 度訴字第39號判處│中之證詞（警卷八第│第1 項搶奪罪│
│偵字第  │      │，在高雄縣橋│      │罪刑確定）騎乘機車在外接應等候│3 至4 頁、偵卷七第│            │
│16954 號│      │頭鄉仕隆村南│      │，由亥○○前往高雄縣橋頭鄉仕隆│5 至6 頁）、陸孟龍│            │
│）      │      │溝路昌隆巷4 │      │村南溝路昌隆巷4 號Ｘ○○所設神│於警詢中之證詞（警│            │
│        │      │號          │      │壇，佯裝參拜，並請Ｘ○○幫忙察│卷八第5 頁、偵卷七│            │
│        │      │            │      │看點香之油燈，隨即趁Ｘ○○疏未│第5 至6 頁）、黃登│            │
│        │      │            │      │防備之際，搶奪配掛在神壇神像上│曉於警詢、偵查及本│            │
│        │      │            │      │之金牌5 面，得手後由許錦茹騎乘│院審理中之證詞（警│            │
│        │      │            │      │機車搭載亥○○逃逸離去。嗣林家│卷八第7 頁背至第8 │            │
│        │      │            │      │祥將搶得之金牌其中4 面分予許錦│頁、偵卷七第5 至6 │            │
│        │      │            │      │茹，並於同日晚上9 時許，在橋頭│頁、本院92 年 度訴│            │
│        │      │            │      │國中前，將所分得之1 面金牌交由│字第38號卷第22頁）│            │
│        │      │            │      │陸夢龍持往高雄縣橋頭鄉○○路42│、Ｘ○○於警詢、偵│            │
│        │      │            │      │號黃登曉經營之「金明興銀樓」變│查及本院審理中之證│            │
│        │      │            │      │賣得款5,500 元朋分花用（陸夢龍│詞（警卷九第3 頁、│            │
│        │      │            │      │所犯贓物罪部分，前經本院以92年│偵卷七第5 至6 頁、│            │
│        │      │            │      │度簡字第5293 號 判處罪刑確定）│本院92年度訴字第38│            │
│        │      │            │      │                              │號卷第22至23、97  │            │
│        │      │            │      │                              │至98頁）。蒐證照片│            │
│        │      │            │      │                              │（警卷八第12頁背面│            │
│        │      │            │      │                              │）、金明興銀樓金飾│            │
│        │      │            │      │                              │買入登記簿（警卷七│            │
│        │      │            │      │                              │第56 頁）         │            │
├────┼───┼──────┼───┼───────────────┼─────────┼──────┤
│16- （併│ｂ○○│於92年1 月29│地○○│騎機車由被害人左後側行搶置於機│地○○、劉中強於警│刑法第325 條│
│案93年度│      │日下午2時 許│      │車前置物籃內之皮包ｂ○○趁林清│詢中之證詞（警卷十│第1 項搶奪罪│
│偵字第  │      │，在高雄縣岡│      │香騎乘機車疏未注意之際，騎乘機│三第2 、4 至9 頁）│            │
│4076號）│      │山鎮○○○街│      │車自地○○機車左後方接近，徒手│。中古手機販售切結│            │
│        │      │與後興北路交│      │搶奪地○○所有放置機車前方置物│書、行動電話雙向通│            │
│        │      │岔路口處    │      │籃內之皮包（內含現金4,000 元、│聯查詢、刑案報案處│            │
│        │      │            │      │保險業務相關資料及門號        │理系統詳細資料、行│            │
│        │      │            │      │0000000000號BANQ廠牌行動電話1 │動電話呼叫器線上查│            │
│        │      │            │      │支）。嗣因ｂ○○於92年1 月30  │詢作業（警卷十三第│            │
│        │      │            │      │日上午10時許，在高雄縣梓官鄉梓│10、13至15頁）    │            │
│        │      │            │      │官村某遊藝場，將上開行動電話交│                  │            │
│        │      │            │      │付劉中強抵償債務，劉中強再於翌│                  │            │
│        │      │            │      │日，前往高雄市○○路917 號「弘│                  │            │
│        │      │            │      │昇電話行」轉售                │                  │            │
└────┴───┴──────┴───┴───────────────┴─────────┴──────┘
附表二：
┌────┬───┬────────────┬───┬─────────────────┬────────┐
│編號?（│行為人│犯罪時地                │被害人│犯罪方式                          │所犯罪名（備註）│
│起訴書附│      │                        │      │                                  │                │
│表編號）│      │                        │      │                                  │                │
├────┼───┼────────────┼───┼─────────────────┼────────┤
│1-（5） │Ｏ○○│於91年8 月28日晚上8 時許│ｄ○○│以自備鑰匙發動ｄ○○所有車牌號碼  │刑法第320 條第1 │
│        │      │，在高雄縣大社鄉○○路30│      │BY-1 877號福特廠牌自用小客車1 部，│項竊盜罪        │
│        │      │號前                    │      │竊取得手後，駕駛離去              │                │
├────┼───┼────────────┼───┼─────────────────┼────────┤
│2-（8） │Ｏ○○│於91年8 月30日凌晨2 時許│未○○│以自備鑰匙發動未○○所有車牌號碼  │刑法第320 條第1 │
│        │      │，在高雄縣彌陀鄉○○○路│      │UH-8065 號福特廠牌自用小客車1 部，│項竊盜罪        │
│        │      │與中正西路交岔路口處    │      │竊取得手後，駕駛離去              │                │
├────┼───┼────────────┼───┼─────────────────┼────────┤
│3-（11）│Ｏ○○│於91年8 月31日上午9 時許│Ｄ○○│以自備鑰匙發動Ｄ○○所有車牌號碼  │刑法第320 條第1 │
│        │      │，在高雄縣岡山鎮○○街  │      │VG-4246 號福特廠牌自用小客車1 部，│項竊盜罪        │
│        │      │162 號前                │      │竊取得手後，駕駛離去              │                │
├────┼───┼────────────┼───┼─────────────────┼────────┤
│4-（12）│Ｏ○○│於91年9 月2 日下午5 時許│宇○○│以自備鑰匙發動宇○○所有車牌號碼  │刑法第320 條第1 │
│        │      │，在高雄縣岡山鎮○○路空│      │KD-2536 號福特廠牌灰色自用小客車1 │項竊盜罪        │
│        │      │軍機校側門              │      │部，竊取得手後，駕駛離去          │                │
├────┼───┼────────────┼───┼─────────────────┼────────┤
│5-（13）│Ｏ○○│於91年8 月22日晚上9 時許│ｈ○○│以自備鑰匙發動ｈ○○所有車牌號碼  │刑法第320 條第1 │
│        │      │，在高雄縣橋頭鄉○○路14│      │XU-6667 號福特廠牌自用小客車1 部，│項竊盜罪        │
│        │      │號前                    │      │竊取得手後，駕駛離去。因另行犯案後│                │
│        │      │                        │      │，將汽車棄置，經警採集車內指紋，因│                │
│        │      │                        │      │而查獲                            │                │
├────┼───┼────────────┼───┼─────────────────┼────────┤
│6-（26）│Ｏ○○│91年8 月19日下午5 時許，│歐陳雙│騎乘機車佯裝問路，持水果刀脅迫歐陳│刑法第330 條第1 │
│        │      │橋頭鄉○○○路路段      │鳳    │雙鳳，至使不能抗拒，強取ｅ○○○所│項攜帶兇器加重強│
│        │      │                        │      │有配掛在脖子上之項鍊1 條得手      │                │
├────┼───┼────────────┼───┼─────────────────┼────────┤
│7-（27）│Ｏ○○│於91年9 月6 日上午10時25│Ｕ○○│駕駛汽車佯裝向騎乘機車之Ｕ○○問路│刑法第330 條第1 │
│        │      │分許，在高雄市楠梓區創新│      │，隨即持刀抵住Ｕ○○腰部，至使不能│項攜帶兇器加重強│
│        │      │路與土庫路交岔路口處    │      │抗拒，強取Ｕ○○所有皮包1 個（內含│盜罪            │
│        │      │                        │      │有現金500 元、身份證、駕照、行照、│                │
│        │      │                        │      │信用卡、健保卡等物），得手後駕駛汽│                │
│        │      │                        │      │車逃逸離去                        │                │
├────┼───┼────────────┼───┼─────────────────┼────────┤
│8-（28）│Ｏ○○│於91年8 月18日日下午3 時│ｃ○○│佯裝向騎乘機車搭載姪女之ｃ○○問路│刑法第330 條第1 │
│        │      │50分許，在高雄市楠大學大│      │，持鋸子抵住ｃ○○腰際，至使不能抗│項攜帶兇器加重強│
│        │      │門前產業道路            │      │拒，強取ｃ○○配掛在脖子上之項鍊1 │盜罪            │
│        │      │                        │      │條（含穿掛在項鍊上之瑪瑙戒指2 個、│                │
│        │      │                        │      │平安符1個） ，並迫使ｃ○○先後交付│                │
│        │      │                        │      │現金共1,100 元，嗣ｃ○○趁隙騎乘機│                │
│        │      │                        │      │車逃離                            │                │
└────┴───┴────────────┴───┴─────────────────┴────────┘
附表三：
┌────────────────────────────────────────────────────┐
│無罪、不另為無罪及應退併案（因無法證明犯罪，與上開論罪科刑部分核無修正前刑法連續犯或牽連犯關係）部分：  │
├──────┬───┬───────┬──────┬───┬───────┬──────────────┤
│編號?（起訴│行為人│犯罪時間      │犯罪地點    │被害人│犯罪手法      │所得財物                    │
│書附表編號）│      │              │            │      │              │                            │
├──────┼───┼───────┼──────┼───┼───────┼──────────────┤
│1-（1）     │Ｏ○○│91年8 月22日中│高雄縣梓官鄉│乙○○│竊盜          │竊取福特YU-9740 自小客車一部│
│            │      │午12時許      │八德路2 號  │      │              │                            │
├──────┼───┼───────┼──────┼───┼───────┼──────────────┤
│2-（2）     │Ｏ○○│91年8 月25日上│高雄縣岡山鎮│辛○○│竊盜          │竊取福特UX-9322 自小客車一部│
│            │      │午9 時許      │友情路口    │      │              │                            │
├──────┼───┼───────┼──────┼───┼───────┼──────────────┤
│3-（3）     │Ｏ○○│91年8 月26日下│高雄縣岡山鎮│Ｖ○○│竊盜          │竊取福特TV-0486 自小客車一部│
│            │      │午某時        │阿公店溪路黃│      │              │                            │
│            │      │              │昏市場旁    │      │              │                            │
├──────┼───┼───────┼──────┼───┼───────┼──────────────┤
│4-（6）     │Ｏ○○│91年8 月29日下│高雄縣梓官鄉│甲○○│竊盜          │竊取福特VF-4292 自小客車一部│
│            │      │午5 時許      │信義路32號前│      │              │                            │
├──────┼───┼───────┼──────┼───┼───────┼──────────────┤
│5-（10）    │Ｏ○○│91年8 月31日上│高雄縣彌陀鄉│黃○○│竊盜          │竊取福特WI-1770 自小客車一部│
│            │      │午8 時許      │中正西路162 │      │              │                            │
│            │      │              │號旁        │      │              │                            │
├──────┼───┼───────┼──────┼───┼───────┼──────────────┤
│6-（15）    │Ｏ○○│91年5 月22下午│高雄市左營區│丁○○│竊盜，竊取被害│內有6,500 元、信用卡6 張、提│
│            │      │5時30 分許    │政德路809 號│      │人未上鎖之汽車│款卡2 張、身份證、健保卡及支│
│            │      │              │前          │      │內背包1 只    │票各1 張                    │
├──────┼───┼───────┼──────┼───┼───────┼──────────────┤
│7-（16）    │Ｏ○○│91年6 月14日下│高雄市○○路│ｆ○○│竊盜，竊取被害│內有信用卡3 張、金融卡、提款│
│            │及不詳│午6 時40分許  │154 號前    │      │人未上鎖之汽車│卡及現金1,800 元等物。      │
│            │姓名之│              │            │      │內背包1 只    │                            │
│            │人    │              │            │      │              │                            │
├──────┼───┼───────┼──────┼───┼───────┼──────────────┤
│8-（17）    │Ｏ○○│91年5 月28日上│高雄市左營區│午○○│竊盜，敲破被害│內有存摺2 本、金融卡1 張、戶│
│            │及不詳│午8 時40分許  │重愛路122 號│      │人汽車玻璃，竊│口名簿1 本                  │
│            │姓名之│              │前          │      │取手提包1 只  │                            │
│            │人    │              │            │      │              │                            │
├──────┼───┼───────┼──────┼───┼───────┼──────────────┤
│9-（18）    │Ｏ○○│91年8 月30日下│高雄市左營區│Ａ○○│竊盜，敲破被害│內有15,000元及存摺、信用卡、│
│            │      │午6 時20分許  │重愛路福山國│      │人汽車玻璃，竊│金融卡、學生證、身份證、駕照│
│            │      │              │小前        │      │取皮包1 只    │等物                        │
├──────┼───┼───────┼──────┼───┼───────┼──────────────┤
│10-（20）   │Ｏ○○│91年5 月8 日下│高雄市楠梓區│酉○○│搶奪，騎乘贓車│內有5,500 元及信用卡4 張、汽│
│            │      │午4 時20分許  │德民路951 號│      │，趁被害人不注│、機車駕照各1 張等物        │
│            │      │              │旁停車場前  │      │意之際，由後搶│                            │
│            │      │              │            │      │走其皮包1 只  │                            │
├──────┼───┼───────┼──────┼───┼───────┼──────────────┤
│11-（21）   │Ｏ○○│91年8 月10日下│高雄市楠梓區│Ｇ○○│搶奪，騎乘機車│金項鍊1條                   │
│            │      │午2 時3 分許  │德民路與興泰│      │假裝問路趁被害│                            │
│            │      │              │街口        │      │人不注意之際搶│                            │
│            │      │              │            │      │奪其脖子上之金│                            │
│            │      │              │            │      │項鍊1 條      │                            │
├──────┼───┼───────┼──────┼───┼───────┼──────────────┤
│12-（22）   │Ｏ○○│91年8 月16日下│高雄市楠梓區│丙○○│搶奪，騎乘失竊│內有2,000 餘元1 金融卡6 張及│
│            │      │午1 時25分許  │和光街135 號│      │機車，趁被害人│汽車駕、行照、軍人身份證各1 │
│            │      │              │前          │      │不注意之際由後│張、健保卡4 張、手機1 支、周│
│            │      │              │            │      │搶走其皮包1 只│智專身份證1張 等物          │
├──────┼───┼───────┼──────┼───┼───────┼──────────────┤
│13-（24）   │Ｏ○○│91年7 月4 日晚│高雄市左營區│庚○○│搶奪，綽號小林│內有現金約3 、4 萬元，存摺2 │
│            │及綽號│上8 時5 分許  │大中二路181 │      │男子騎機車載陳│本、提款卡2 張及信用卡、汽、│
│            │小林男│              │號前        │      │志良，趁被害人│機車駕照、身份證、健保卡各1 │
│            │子    │              │            │      │不備之際，陳志│張、印章1 枚等物            │
│            │      │              │            │      │良從其後方搶奪│                            │
│            │      │              │            │      │皮包1 只後逃逸│                            │
├──────┼───┼───────┼──────┼───┼───────┼──────────────┤
│14-（31）   │Ｏ○○│91年8 月18日晚│高雄縣橋頭鄉│宙○○│強盜未遂，趙益│無                          │
│            │ｂ○○│上11時40分許  │芋寮村壽生廟│      │斌騎機車載陳志│                            │
│            │      │              │前          │      │良，佯裝問路，│                            │
│            │      │              │            │      │由Ｏ○○持刀抵│                            │
│            │      │              │            │      │住被害人脖子，│                            │
│            │      │              │            │      │搶奪其腰包時，│                            │
│            │      │              │            │      │遭被害人抗拒未│                            │
│            │      │              │            │      │逞            │                            │
├──────┼───┼───────┼──────┼───┼───────┼──────────────┤
│15-（43）   │亥○○│91年6 月29日上│高雄市楠梓區│壬○○│搶奪，騎乘贓車│內有駕照、行照、信用卡、金融│
│            │及綽號│午7 時48分許  │後昌路189 號│      │，趁被害人不注│卡、手機1 支、現金4,900 元等│
│            │阿弟仔│              │前          │      │意之際，由後搶│物                          │
│            │      │              │            │      │走其皮包1 只  │                            │
├──────┼───┼───────┼──────┼───┼───────┼──────────────┤
│16-（45）   │亥○○│91年9 月3 日晚│高雄市楠梓區│玄○○│搶奪，歹徒2 名│內有提款卡3 張、郵局存摺1 本│
│            │及綽號│上11時25分許  │左楠路35號對│      │，從後方搶走被│、現金3,000 元、身份證、行照│
│            │阿弟仔│              │面慢車道    │      │害人皮包      │等物                        │
├──────┼───┼───────┼──────┼───┼───────┼──────────────┤
│17- （92年度│Ｏ○○│91年9 月9 日1 │高雄市楠梓區│Ｉ○○│竊盜          │竊取福特廠牌車牌號碼AY-9152 │
│偵字第2662號│      │日上午8 時許  │後昌路546 巷│      │              │號自用小客車                │
│併案）      │      │              │5 弄9 號後方│      │              │                            │
│            │      │              │停車場      │      │              │                            │
├──────┼───┼───────┼──────┼───┼───────┼──────────────┤
│18- （93年度│亥○○│91年8 月8 日下│高雄市○○路│陳秀芳│搶奪手提包    │黑白相間女用手提包1 只、    │
│偵字第10912 │及綽號│午5 時45分許  │與自由四路交│      │              │2,000 元，第一、渣打銀行信用│
│號併案，原91│阿弟之│              │岔路口處    │      │              │卡各1 張、富邦信用卡3 張、高│
│年度偵字第  │不詳男│              │            │      │              │銀提款卡1 張、高新、富邦、高│
│22970 號）  │子    │              │            │      │              │銀存摺各1 本、身分證、駕照、│
│            │      │              │            │      │              │健保卡各1 張                │
├──────┼───┼───────┼──────┼───┼───────┼──────────────┤
│19- （93年度│亥○○│91年8 月9 日晚│高雄市○○路│辰○○│搶奪右手手持手│身分證、汽車行照、駕照、健保│
│偵字第10912 │及綽號│上9 時10分許  │與富國路交岔│      │提包後騎機車逃│卡各1 張、30,000元，高雄銀行│
│號併案，原91│阿弟之│              │路口        │      │逸            │、台中十一信金融卡          │
│年度偵字第  │不詳男│              │            │      │              │                            │
│22970 號）  │子    │              │            │      │              │                            │
├──────┼───┼───────┼──────┼───┼───────┼──────────────┤
│20- （93年度│亥○○│91年8 月19日晚│高雄市○○路│Ｆ○○│搶奪夾於左腋窩│黑色皮包、身分證、機車行照、│
│偵字第10912 │及綽號│上9 時許      │126 號前    │      │皮包後由阿弟騎│駕照、健保卡各一張，印章3 枚│
│號併案，原91│阿弟之│              │            │      │機車接應亥○○│、現金1,200 元              │
│年度偵字第  │不詳男│              │            │      │逃逸          │                            │
│22970 號）  │子    │              │            │      │              │                            │
├──────┼───┼───────┼──────┼───┼───────┼──────────────┤
│21- （93年度│亥○○│91年8 月24日下│高雄市○○路│Ｑ○○│搶奪皮包後駕駛│黑色皮包、身分證、DQ-384 0汽│
│偵字第10912 │及綽號│午7 時許      │啟明堂前    │      │黑色自小客車逃│車行照、駕照、健保卡、慶豐銀│
│號併案，原91│阿弟之│              │            │      │逸            │行信用卡各1 張、郵局存簿1 本│
│年度偵字第  │不詳男│              │            │      │              │及印章3 枚、高雄市國際美術交│
│22970 號）  │子    │              │            │      │              │流協會郵局存簿1本 及印章1 枚│
│            │      │              │            │      │              │、26,000元                  │
├──────┼───┼───────┼──────┼───┼───────┼──────────────┤
│22- （93年度│亥○○│91年8 月24日晚│高雄市○○路│蔡念龍│搶奪置於車牌號│紫色手提袋、筆記本及小型物品│
│偵字第10912 │及綽號│上10時許      │與大順路交岔│      │碼XNH-837 號機│                            │
│號併案，原91│阿弟之│              │路口處      │      │車腳踏板上之手│                            │
│年度偵字第  │不詳男│              │            │      │提袋後騎機車逃│                            │
│22970 號）  │子    │              │            │      │逸            │                            │
├──────┼───┼───────┼──────┼───┼───────┼──────────────┤
│23-（34）   │Ｏ○○│91年8 月28日晚│高雄市楠梓區│ａ○○│強盜，Ｏ○○持│金項鍊1 條、皮包1 個 (內有  │
│            │及不詳│上8 時50分許  │土庫五路88巷│      │刀與另一名歹徒│1,500 元、摩托羅拉廠牌行動電│
│            │姓名之│              │12號前      │      │脅迫被害人，致│話1 具、儲金卡、提款卡、身份│
│            │人    │              │            │      │使不能抗拒，強│證、駕照等物)               │
│            │      │              │            │      │取脖子上之K 金│                            │
│            │      │              │            │      │項鍊一條、皮包│                            │
│            │      │              │            │      │一隻等物後駕駛│                            │
│            │      │              │            │      │車牌號碼VS-700│                            │
│            │      │              │            │      │3 號贓車逃逸  │                            │
├──────┼───┼───────┼──────┼───┼───────┼──────────────┤
│24-（4）    │Ｏ○○│91年8 月28日下│高雄縣橋頭鄉│Ｋ○○│竊盜          │竊取福特廠牌車牌號碼VS-7003 │
│            │      │午6 時許      │芋林路305 號│      │              │號自用小客車1 部            │
│            │      │              │前          │      │              │                            │
├──────┼───┼───────┼──────┼───┼───────┼──────────────┤
│25-（9）    │Ｏ○○│91年8 月30日上│高雄縣彌陀鄉│Ｗ○○│竊盜          │竊取福特廠牌車牌號碼VS-7003 │
│            │      │午5 時許      │南寮村舊魚市│      │              │號自用小客車1 部            │
│            │      │              │場內        │      │              │                            │
├──────┼───┼───────┼──────┼───┼───────┼──────────────┤
│26-（46）   │亥○○│91年8 月15日下│高雄市楠梓區│申○○│強盜，行竊時被│現金10,000元                │
│            │      │午2 時許      │壽豐路433 巷│（已  │發現，以預藏刀│                            │
│            │      │              │2 弄17號4 樓│死亡）│械恐嚇被害人，│                            │
│            │      │              │            │      │並以膠帶綑綁其│                            │
│            │      │              │            │      │雙手及嘴巴，使│                            │
│            │      │              │            │      │不能抗拒，強取│                            │
│            │      │              │            │      │現金10,000元後│                            │
│            │      │              │            │      │始離去        │                            │
├──────┼───┼───────┼──────┼───┼───────┼──────────────┤
│27- （33，另│Ｏ○○│91年8 月20日晚│高雄縣彌陀鄉│Ｃ○○│強盜，ｂ○○、│黃金項鍊1條                 │
│91年度少連偵│ｂ○○│上9 時35分許  │山霸煙路77號│      │Ｏ○○佯裝問路│                            │
│字第187 號移│      │              │            │      │，Ｏ○○手持西│                            │
│送被告ｂ○○│      │              │            │      │瓜刀出手搶奪被│                            │
│被訴強盜張惠│      │              │            │      │害人脖子上項鍊│                            │
│龍併案審理部│      │              │            │      │1條 後，騎乘機│                            │
│分，與起訴書│      │              │            │      │車逃逸        │                            │
│附表編號33所│      │              │            │      │              │                            │
│示犯行部分相│      │              │            │      │              │                            │
│同）        │      │              │            │      │              │                            │
└──────┴───┴───────┴──────┴───┴───────┴──────────────┘
附表四：免訴部分（確定判決）
┌──────┬───┬───────┬──────┬───────┬─────────┬────────┐
│編號?（起訴│行為人│犯罪時間      │犯罪地點    │被害人        │犯罪手法          │所得財物        │
│書附表編號）│      │              │            │              │                  │                │
├──────┼───┼───────┼──────┼───────┼─────────┼────────┤
│1-（36）    │亥○○│91年7 月間某日│高雄市楠梓區│國立海洋技術學│翻牆侵入國立海洋技│現金約1,200元   │
│            │      │凌晨2 時許    │學專路142 號│院（Ｎ○○）  │術學院打開門窗侵入│                │
│            │      │              │            │              │辦公室偷竊        │                │
├──────┼───┼───────┼──────┼───────┼─────────┼────────┤
│2-（37）    │亥○○│91年8 月26日凌│高雄市楠梓區│國立海洋技術學│翻牆侵入國立海洋技│液晶螢幕電腦1 組│
│            │      │晨2 時許      │學專路142 號│院（Ｎ○○）  │術學院辦公室偷竊  │，價值5 萬元    │
├──────┼───┼───────┼──────┼───────┼─────────┼────────┤
│3-（40）    │亥○○│91年9 月5 日16│高雄縣鳥松鄉│丑○○        │竊取養漁池辦公室抽│1,200元         │
│            │      │時許          │東山路66巷鳥│              │屜內之營業金      │                │
│            │      │              │松養漁池    │              │                  │                │
├──────┼───┼───────┼──────┼───────┼─────────┼────────┤
│4-（39）    │亥○○│91年7 月底    │高雄縣永安鄉│Ｍ○○○      │侵入檳榔攤竊取，徒│卡拉OK伴唱主機及│
│            │      │              │維新村光明9 │              │手搬運，未使用工具│電動遊戲機各1 台│
│            │      │              │巷66號文興宮│              │                  │，價值約15,000元│
│            │      │              │廟前檳榔攤  │              │                  │                │
├──────┼───┼───────┼──────┼───────┼─────────┼────────┤
│5-（38）    │亥○○│91年7 月13日下│高雄市楠梓區│Ｂ○○        │竊盜，Ｅ○○侵入被│4 兩金牌1 面（起│
│            │Ｅ○○│午6 時許      │德賢路586 巷│              │害人住宅竊盜，林家│訴書誤載為「金牌│
│            │      │              │1 號2 樓    │              │祥在屋外把風，得逞│四面」）        │
│            │      │              │            │              │後共乘贓車逃逸    │                │
│            │      │              │            │              │                  │                │
└──────┴───┴───────┴──────┴───────┴─────────┴────────┘
 附表五（扣押物品附表）
 ┌──┬───────────┬───────────────────────┬───┬────────┐
 │編號│扣案時地              │扣案物品名稱及數量                            │持有人│備註            │
 ├──┼───────────┼───────────────────────┼───┼────────┤
 │ 1  │91年9 月9 日晚上11時許│車牌號碼KD-2536 號灰色自用小客車1 部          │Ｏ○○│（警卷二第75頁、│
 │    │，在高雄縣岡山鎮文化中│ （經被害人宇○○領回）                       │      │警卷七第45頁扣押│
 │    │心旁                  │                                              │      │物品目錄表）    │
 │    │                      │                                              │      │                │
 ├──┼───────────┼───────────────────────┼───┼────────┤
 │ 2  │91年9 月9 日晚上10時許│（1）鴨舌帽1頂                                │Ｏ○○│（警卷二第83頁、│
 │    │，在高雄縣橋頭相仕隆路├───────────────────────┤      │警卷七第36頁扣押│
 │    │老人亭                │（2）鋸子1支                                  │      │物品目錄表）    │
 │    │                      ├───────────────────────┤      │                │
 │    │                      │（3）車牌號碼VG-4246 號紅色自用小客車1 部（經 │      │                │
 │    │                      │     被害人Ｄ○○領回）                       │      │                │
 ├──┼───────────┼───────────────────────┼───┼────────┤
 │ 3  │91年9 月9 日下午5 時30│（1）注射針筒4 支                             │Ｏ○○│（警卷二第143 頁│
 │    │分許，在高雄縣鳳山市富├───────────────────────┤      │、警卷七第70頁扣│
 │    │甲里南正二路64巷47弄21│（2）海洛因殘渣袋1 個                         │      │押物品目錄表）  │
 │    │號                    ├───────────────────────┤      │                │
 │    │                      │（3）車牌號碼HDI-507 號失竊機車1 台及鑰匙1 支 │      │                │
 │    │                      ├───────────────────────┤      │                │
 │    │                      │（4）斜口吸管1支                              │      │                │
 ├──┼───────────┼───────────────────────┼───┼────────┤
 │ 4  │91年8 月31日下午6 時許│（1）車牌號碼MZ5-063 號重型機車1 輛           │ｂ○○│（警卷十四第14至│
 │    │，在高雄縣梓官鄉○○路├───────────────────────┤      │16 頁 扣押筆錄及│
 │    │及通港路交岔路口處    │（2）行動電話1支                              │      │扣押物品目錄表）│
 │    │                      ├───────────────────────┤      │                │
 │    │                      │（3）門號0000-000000 號易付卡1 片             │      │                │
 └──┴───────────┴───────────────────────┴───┴────────┘
 附表六：因本案犯行經判決無罪或免訴，併案部分核與本案無
 裁判一罪關係，而應退回部分：
┌──────┬───┬───────┬──────┬───┬───────┬──────────────┐
│編號?（起訴│行為人│犯罪時間      │犯罪地點    │被害人│犯罪手法      │所得財物                    │
│書附表編號）│      │              │            │      │              │                            │
├──────┼───┼───────┼──────┼───┼───────┼──────────────┤
│1-（93年度偵│亥○○│91年4 月29日下│高雄市○○路│蔡玲雯│以一字型扳手撬│400 餘元、提款卡2 張、信用卡│
│字第10912 號│      │午4 時許      │與自由路口統│      │開機車座墊，再│3 張、存摺2 本、駕照、行照、│
│併案，原91  │      │              │一超商前    │      │竊取置物箱內之│鑰匙1 串、電動門開關1 支    │
│年度偵字第  │      │              │            │      │財物          │                            │
│22970 號）  │      │              │            │      │              │                            │
├──────┼───┼───────┼──────┼───┼───────┼──────────────┤
│2-（93年度偵│亥○○│91年5 月1 日下│高雄市自由二│杜勝輝│以一字型扳手撬│皮包1 只、金融卡3 張、印章1 │
│字第10912 號│      │午5 時許      │路15 0號前  │      │開車牌號碼DC-5│枚、身份證、駕照、2,000 元、│
│併案，原91  │      │              │            │      │233 號自用小貨│橡木桶自由分店保全IC卡、遙控│
│年度偵字第  │      │              │            │      │車車門，再竊取│器各1 只                    │
│22970 號）  │      │              │            │      │其內財物      │                            │
├──────┼───┼───────┼──────┼───┼───────┼──────────────┤
│3-（93年度偵│亥○○│91年5 月2 日下│高雄市自由三│劉秋露│以一字型扳手撬│黑色側背包1 個、中國信託及合│
│字第10912 號│      │午5 時20分許  │路16 7號前  │      │開車號YQ-3 926│作金庫之存摺及金融卡各1 只、│
│併案，原91  │      │              │            │      │自小客車車門，│富邦銀行金融卡、匯豐銀行信用│
│年度偵字第  │      │              │            │      │再竊取財物    │卡、身份證、汽車行照、4,500 │
│22970 號）  │      │              │            │      │              │元、公司門禁卡              │
├──────┼───┼───────┼──────┼───┼───────┼──────────────┤
│4-（93年度偵│亥○○│91年?7月?9日上│高雄市○○路│蔡寶詩│以一字型扳手撬│太平洋SOGO、台新銀行、中國信│
│字第10912 號│      │午11時30分許  │22號前      │      │開車牌號碼    │託、中華銀行信用卡各1 張，臺│
│併案，原91  │      │              │            │      │OZF-317 號機車│灣銀行、郵局提款卡各1 張、身│
│年度偵字第  │      │              │            │      │座墊，再竊取財│分證1 張、300 元            │
│22970 號）  │      │              │            │      │物            │                            │
├──────┼───┼───────┼──────┼───┼───────┼──────────────┤
│5-（93年度偵│亥○○│91年7 月15日上│高雄市○○路│李文成│侵入平時無人居│150元                       │
│字第10912 號│      │午?7時50分許  │與自由路交岔│      │住之冷飲店中竊│                            │
│併案，原91  │      │              │路口        │      │取財物        │                            │
│年度偵字第  │      │              │            │      │              │                            │
│22970 號）  │      │              │            │      │              │                            │
├──────┼───┼───────┼──────┼───┼───────┼──────────────┤
│6-（93年度偵│亥○○│91年7 月24日晚│高雄市○○街│郭靜如│以一字型扳手撬│咖啡色皮包一隻、台新、中國信│
│字第10912 號│      │上10時5 分許  │45號前      │      │開機車座墊，再│託玉山銀行等信用卡各一張、駕│
│併案，原91  │      │              │            │      │竊取財物      │照、提款卡、健保卡各一張、九│
│年度偵字第  │      │              │            │      │              │千元                        │
│22970 號）  │      │              │            │      │              │                            │
├──────┼───┼───────┼──────┼───┼───────┼──────────────┤
│7-（93年度偵│亥○○│91年7 月25日上│高雄市自由二│高禎鎂│以不明物體打破│粉紅色手提袋、10,000元、高考│
│字第10912 號│      │午9 時40分許  │路142 巷57號│      │車牌號碼YI    │准考證1 張、永豐化工帳單1 疊│
│併案，原91  │      │              │前          │      │-2072 號自用小│                            │
│年度偵字第  │      │              │            │      │客車右前方玻璃│                            │
│22970 號）  │      │              │            │      │窗後，再竊取放│                            │
│            │      │              │            │      │置於座椅上之手│                            │
│            │      │              │            │      │提袋          │                            │
├──────┼───┼───────┼──────┼───┼───────┼──────────────┤
│8-（93年度偵│亥○○│91年7 月31日凌│高雄市○○路│陳振華│以一字型扳手撬│高雄銀行提款卡、花旗、聯邦、│
│字第10912 號│      │晨0 時30分許  │223 巷與榮德│      │開車牌號碼7D-9│合作金庫等銀行信用卡、大樂卡│
│併案，原91  │      │              │街交岔路口  │      │247 號自用小客│、大統購物卡、身份證、民視記│
│年度偵字第  │      │              │            │      │車車門，再竊取│者證、10,000 元             │
│22970 號）  │      │              │            │      │財物          │                            │
├──────┼───┼───────┼──────┼───┼───────┼──────────────┤
│9-（93年度偵│亥○○│91年7 月2 日某│高雄市○○路│莊緯彬│趁喜宴場面混亂│5,000元、身份證             │
│字第10912 號│      │時            │140 號前    │      │，扒竊被害人右│                            │
│併案，原91  │      │              │            │      │口袋中之皮包後│                            │
│年度偵字第  │      │              │            │      │，騎機車逃逸  │                            │
│22970 號）  │      │              │            │      │              │                            │
└──────┴───┴───────┴──────┴───┴───────┴──────────────┘
 附表七（併案部分處理結果摘錄）
┌───┬─────────────┬───┬───┬───┬──────────────────────┐
│編號  │併案案號                  │被告  │犯罪  │被害人│併由本院處理結果摘錄                        │
├───┼─────────────┼───┼───┼───┼───────────────┬──────┤
│      │91年度少連偵字第187 號    │ｂ○○│強盜  │宙○○│與起訴事實相同（雖無證據證明此│本院審理範圍│
│1     │                          │      ├───┼───┤部分犯罪，應仍屬本院審理範圍，│            │
│      │                          │      │搶奪  │Ｃ○○│故毋庸退回併案）              │            │
│      │                          │      ├───┼───┼───────────────┼──────┤
│      │                          │      │強盜  │戊○○│本案被告ｂ○○被訴強盜罪部分無│應退併案    │
│      │                          │      │      │      │罪，是併案被告ｂ○○犯強盜罪部│            │
│      │                          │      │      │      │分，核與本案被告ｂ○○經論罪科│            │
│      │                          │      │      │      │刑犯罪部分，無裁判上一罪關係，│            │
│      │                          │      │      │      │應退由檢察官另為適法處理      │            │
├───┼─────────────┼───┼───┼───┼───────────────┼──────┤
│2     │                          │Ｏ○○│竊盜  │Ｉ○○│無證據證明被告Ｏ○○此部分犯罪│應退併案    │
│      │                          │      │      │      │，與本案被告Ｏ○○經論罪科刑犯│            │
│      │                          │      │      │      │罪部分，核無裁判上一罪關係應退│            │
│      │                          │      │      │      │由檢察官另為適法處理          │            │
├───┼─────────────┼───┼───┼───┼───────────────┼──────┤
│      │92年度偵字第7546號        │Ｏ○○│強盜  │天○○│屬本院審理範圍（另共犯Ｔ○○部│本院審理範圍│
│3     │                          │      │      │Ｌ○○│分未經起訴或併案，應由檢察官另│            │
│      │                          │      │      │      │行偵查）                      │            │
├───┼─────────────┼───┼───┼───┼───────────────┼──────┤
│4     │93年度偵字第10912 號      │亥○○│竊盜  │蔡玲雯│本案被告亥○○被訴竊盜罪部分免│應退併案    │
│      │（原91年度偵字第22970 號）│      ├───┼───┤訴，是併案被告亥○○犯竊盜罪部│            │
│      │                          │      │竊盜  │杜勝輝│分，核與本案被告亥○○經論罪科│            │
│      │                          │      ├───┼───┤刑犯罪部分，無裁判上一罪關係，│            │
│      │                          │      │竊盜  │劉秋露│應退由檢察官另為適法處理      │            │
│      │                          │      ├───┼───┤                              │            │
│      │                          │      │竊盜  │蔡寶詩│                              │            │
│      │                          │      ├───┼───┤                              │            │
│      │                          │      │竊盜  │李文成│                              │            │
│      │                          │      ├───┼───┤                              │            │
│      │                          │      │竊盜  │郭靜如│                              │            │
│      │                          │      ├───┼───┤                              │            │
│      │                          │      │竊盜  │高禎鎂│                              │            │
│      │                          │      ├───┼───┤                              │            │
│      │                          │      │竊盜  │陳振華│                              │            │
│      │                          │      ├───┼───┤                              │            │
│      │                          │      │竊盜  │莊緯彬│                              │            │
│      │                          │      ├───┼───┼───────────────┤            │
│      │                          │      │搶奪  │陳秀芳│無法證明被告亥○○此部分犯罪，│            │
│      │                          │      ├───┼───┤是併案被告亥○○犯搶奪罪部分，│            │
│      │                          │      │搶奪  │辰○○│核與本案被告亥○○經論罪科刑犯│            │
│      │                          │      ├───┼───┤罪部分，無裁判上一罪關係，應退│            │
│      │                          │      │搶奪  │Ｆ○○│由檢察官另為適法處理          │            │
│      │                          │      ├───┼───┤                              │            │
│      │                          │      │搶奪  │Ｑ○○│                              │            │
│      │                          │      ├───┼───┤                              │            │
│      │                          │      │搶奪  │蔡念龍│                              │            │
├───┼─────────────┼───┼───┼───┼───────────────┼──────┤
│5     │93年度偵字第10910 號      │亥○○│搶奪  │楊蕭慶│因此部分併案犯行，與本案被告林│應退併案    │
│      │（原93年度偵字第4495號）  │      │      │花    │家祥經論罪科刑犯罪間，不具裁判│            │
│      │                          │      │      │      │上一罪關係，應退由檢察官另為適│            │
│      │                          │      │      │      │法處理                        │            │
├───┼─────────────┼───┼───┼───┼───────────────┼──────┤
│6     │93年度偵字第16954 號      │亥○○│搶奪  │Ｊ○○│屬本院審理範圍                │本院審理範圍│
│      │（原91年度偵字第19522 、20│      ├───┼───┼───────────────┼──────┤
│      │944 號）                  │      │搶奪  │Ｘ○○│屬本院審理範圍                │本院審理範圍│
└───┴─────────────┴───┴───┴───┴───────────────┴──────┘


司法院資訊處製作；財團法人民間司法改革基金會備份。
